臺灣板橋地方法院刑事判決　　　　　　　　　　　　　　九十二年度訴緝字第九號
　　公　訴　人　臺灣板橋地方法院檢察署檢察官
　　被　　　告　Ｔ○○
右列被告因偽造文書等案件，經檢察官提起公訴（八十八年度偵字第一四八七０號、
第二六五三一號、毒偵字第一七五○號、第二二五九號、毒偵緝字第二一九號），暨
移送併辦（八十八年度偵字第二二九七七號、第二五一一七號、九十一年度偵緝字第
一三三九號、九十二年度偵字第三○一號、臺灣臺北地方法院檢察署九十一年度偵緝
字第一五八七號、第一五八九號、第一五八二號、第一五七九號、臺灣士林地方法院
檢察署八十九年度偵字第六七九四號、第五三七一號），本院於準備程序進行中，被
告就被訴事實為有罪之陳述，經告知被告簡式審判程序之旨，並聽取當事人之意見後
，裁定進行簡式審判程序判決如左：
    主  文
Ｔ○○共同以犯竊盜罪為常業，處有期徒刑伍年陸月，並應於刑之執行前，令入勞動
場所強制工作年。
扣案之手電筒支、手銬壹付、萬能鎖陸支、老虎鉗貳支、銼刀支、萬能鉗支、
一字起子伍支、小型鋸子貳支、尖嘴鉗貳支、斜口鉗壹支、小鐵鎚壹支、起子頭壹組
、開鎖小鉗子肆支、鑽頭肆支、電動砂輪機壹台；昶成電話百貨、聯佳有限公司信用
卡簽帳單之客戶收執聯各壹張、商店存根聯持卡人簽名欄內偽造之「ｖ○○」署押各
壹枚，均沒收。
    事  實
一、Ｔ○○有違反槍砲彈藥刀械管制條例、偽造文書、毒品等多項前科（未構成累犯
    ），猶不知悔改，竟基於犯竊盜維生之常業犯意，意圖為自己不法之所有，於附
    表一、附表二所示時間、地點，分別與唐信南、董志偉、吳進芳等人基於共同犯
    意之聯絡，竊得如附表一、附表二所示被害人之財物（詳如附表一、附表二所示
    ），其中於竊得附表一編號１被害人ｖ○○之華南銀行信用卡（卡號0000
    　0000　0000　0000）後，並基於詐欺及偽造文書之概括犯意，連
    續二次於民國八十八年六月五日上午九時二十分許、十時許，分別至昶成電話百
    貨、聯佳有限公司二間特約商店購買商品，並將上開ｖ○○所失竊之華南商業銀
    行信用卡交予上揭特約商店不知情之店員，致各該商店因而陷於錯誤接受信用卡
    簽帳並交付商品予Ｔ○○，Ｔ○○旋分別於一式二聯之簽帳單（第一聯為客戶收
    執聯、第二聯為商店存根聯）上，假冒「ｖ○○」之名義並在簽帳單持卡人簽名
    欄內偽造「ｖ○○」署押各一枚，以表示係「ｖ○○」來店簽帳消費而偽造私文
    書後，分別交予前揭商店店員核對而各刷卡消費新臺幣（下同）二萬八千零八十
    元、七千七百四十元，足以生損害於ｖ○○、各該商店及發卡銀行華南銀行。嗣
    於八十八年十月十二日下午四時三十分許，在臺北縣三重市○○街四十七巷十七
    號前遭警查獲，並於同日晚上十一時，至臺北縣三重市○○○路四一五號違規停
    車拖吊保管場，在車牌號碼ＩＦ─七七四六號之車輛內，起出贓物Ｋｏｄａｋ（
    型號ＰＲＯ─ＳＴＡＲ及ＳＴＡＲ３００ＭＤ）相機各一台、Ｐａｎａｓｏｎｉ
    ｃ（Ｃ─Ｄ２２００ＺＭ）相機一台、ＰＥＮＴＡＸ（ＭＥ─ＳＵＰＥＲ）相機
    一台、ＲＩＣＯＨ（ＫＲ─ＳＵＰＥＲ）相機一台、ＣＲＯＷＮ閃光燈一台、Ｊ
    ＵＤＡ三腳架一架、紀念幣三組、美金一元紙鈔五張、越南五千元紙鈔二張、新
    加坡紙鈔一張、新加坡錢幣九枚、日本幣十五枚、香港錢幣四枚、丑○
    枚、江宏禮
    證一枚、ｆ○○
    所有供竊盜用之手電筒二支、手銬一付、萬能鎖六支、老虎鉗一支、銼刀一支。
    另警方又於九十一年九月二十六日，循線查獲在Ｔ○○位於臺北縣樹林市○○街
    一三號九樓之居住處，扣得其所有供竊盜所用之工具萬能鉗三支、一字起子五
    支、小型鋸子二支、尖嘴鉗二支、老虎鉗一支、手電筒一支、斜口鉗一支、銼刀
    二支、小鐵鎚一支、起子頭一組、開鎖小鉗子四支、鑽頭四支、電動砂輪機一台
    等物。
二、案經ｖ○○訴由臺北縣政府警察局海山分局、桃園縣政府警察局及內政部警政署
    刑事警察局報請臺灣板橋地方法院檢察署檢察官偵查起訴及臺灣板橋地方法院檢
    察署、臺灣臺北地方法院檢察署、臺灣士林地方法院檢察署檢察官移送併辦。
    理  由
一、訊據被告Ｔ○○對於附表一、附表二所載竊盜事實及前開盜刷信用卡之事實均坦
    承不諱，並有附表一、附表二證據方法欄內之證據、信用卡消費簽帳單影本二紙
    、華南商業銀行交易明細資料查詢二紙、贓物認領保管單及臺灣板橋地方法院檢
    察署贓證物品清單、臺北縣政府警察局永和分局扣案物品目錄表可資佐證，堪認
    被告之自白與事實相符。次查，被告自承因遭通緝，找不到工作才犯竊盜案，顯
    見其並無固定收入，並且行竊之目的係為生活所需，其有以竊盜恃以維生之常業
    犯意，灼然俱見。綜上，本件事證明確，被告犯行堪以認定。
二、按刑法上所謂常業犯，指反覆以同種類行為為目的之社會活動之職業性犯罪而言
    。本件被告平日無固定職業收入，為生活所需而犯本件竊盜犯行，其常業竊盜之
    犯行，至堪認定，公訴意旨認係犯刑法第三百二十一條第一項第二款之加重竊盜
    罪，容有未洽，惟其基本社會事實仍屬同一，爰在同一起訴事實範圍內，變更起
    訴法條為同法第三百二十二條常業竊盜罪。又被告盜刷被害人「ｖ○○」之信用
    卡向特約商店詐取商品，自足以生損害於「ｖ○○」、各該商店及發卡銀行華南
    銀行。是核被告所為，係犯刑法第三百二十二條之常業竊盜罪、刑法第二百十六
    條、第二百十條之行使偽造私文書罪及同法第三百三十九條第一項之詐欺取財罪
    。起訴書於所犯法條欄雖漏論行使偽造私文書部分，然於犯罪事實欄已載明被告
    盜刷信用卡之事實，應認此部分業經起訴，本院自得予以審究，附此敘明。被告
    與唐信男、董志偉、吳進芳等人，分別就附表一、二所示部分之竊盜犯行，有犯
    意聯絡及行為分擔，為共同正犯。被告於信用卡簽帳單上偽簽被害人「ｖ○○」
    簽名之行為，為其偽造私文書之部分行為，另被告偽造私文書後進而行使，其偽
    造私文書之低度行為，復為其行使之高度行為所吸收，均不另論罪。其二次行使
    偽造私文書及詐欺取財之犯行，時間緊接，方法相同，觸犯構成要件相同之罪名
    ，顯係基於概括犯意反覆為之，各應依連續犯規定論以一罪，並依法加重其刑。
    其於竊得「ｖ○○」之信用卡後持以盜刷，是所犯常業竊盜、連續行使偽造私文
    書及連續詐欺取財三罪間，有方法結果之牽連關係，依刑法第五十五條規定，應
    從較重之常業竊盜罪處斷。爰審酌被告時值壯年，身體強健，卻不思上進，反貪
    圖不勞而獲，屢犯竊盜罪，並恃此為生，造成眾多被害人財產之損失，危害社會
    治安至鉅，惡性非輕，且素行不佳，有臺灣高等法院被告全國前案紀錄表在卷可
    憑，公訴人具體求處有期徒刑四年，尚嫌過輕，然參酌被告犯罪後已坦承犯行，
    尚見悔意等一切情狀，爰量處如主文所示之刑。再被告以犯竊盜罪為常業，可知
    被告自律不足，欠缺正常工作之觀念，單純受徒刑之執行難以矯正其竊盜之惡習
    ，併依竊盜犯贓物犯保安處分條例之規定，令於刑執行前入勞動場所強制工作三
    年，以袪除其犯罪之惡習，並收教化矯治之效。
三、本件移送併辦之竊盜部分（八十八年度偵字第二二九七七號、第二五一一七號、
    九十一年度偵緝字第一三三九號、九十二年度偵字第三○一號、臺灣臺北地方法
    院檢察署九十一年度偵緝字第一五八七號、第一五八九號、第一五八二號、第一
    五七九號、臺灣士林地方法院檢察署八十九年度偵字第六七九四號、第五三七一
    號），雖未據公訴人起訴，然此部分犯罪事實與本件起訴之竊盜事實，有常業犯
    之實質上一罪關係，為起訴效力所及，本院自得併予審判。另被告所犯如附表二
    所示之竊盜犯行，雖已由本院九十一年度訴字第二三六三號案件（含併辦案件）
    審理中（均影印附本卷），惟該部分竊盜事實與本件常業竊盜事實，亦有實質上
    一罪關係，且該案件繫屬日期為九十一年十一月二十六日，本件繫屬日期為八十
    九年二月一日，有本院收狀戳可憑，本件繫屬在先，自應由本院併予審理，均附
    此敘明。
四、扣案之手電筒三支、手銬一付、萬能鎖六支、老虎鉗二支、銼刀三支、萬能鉗三
    支、一字起子五支、小型鋸子二支、尖嘴鉗二支、斜口鉗一支、小鐵鎚一支、起
    子頭一組、開鎖小鉗子四支、鑽頭四支、電動砂輪機一台，均係被告Ｔ○○所有
    供犯罪所用之物，業據其於本院審理時供明在卷，均應依刑法第三十八條第一項
    第二款規定予以宣告沒收。至偽造之昶成電話百貨、聯佳有限公司信用卡簽帳單
    客戶收執聯（第一聯）各一紙，係被告偽簽「ｖ○○」簽名後持交上開商店店員
    核對，之後再交回被告收執，屬被告所有，並供其行使偽造私文書、詐欺取財犯
    罪所用之物，雖未扣案，然並無證據證明業已滅失，均應依刑法第三十八條第一
    項第二款之規定宣告沒收；其上偽簽之「ｖ○○」簽名二枚，因所附著之信用卡
    簽帳單已宣告沒收，爰不再另為沒收之諭知。至上開信用卡簽帳單商店存根聯（
    第二聯）各一紙，因屬昶成電話百貨、聯佳有限公司所有之物，非屬被告所有，
    自無庸為沒收之諭知，惟該二紙商店存根聯上偽簽之「ｖ○○」簽名各一枚，均
    係偽造之署押，不問屬於被告與否，皆應依刑法第二百十九條之規定宣告沒收，
    亦此敘明。
據上論斷，應依刑事訴訟法第二百九十九條第一項前段、第二百七十三條之一第一項
、第三百條，刑法第二十八條、第五十六條、第三百二十二條、第二百十六條、第二
百十條、第三百三十九條第一項、第五十五條、第二百十九條、第三十八條第一項第
二款，罰金罰鍰提高標準條例第一條前段，竊盜犯贓物犯保安處分條例第三條第一項
第二款、第四條、第五條第一項前段，判決如主文。
本案經檢察官丙○○到庭執行職務。
中      華      民      國    九十三    年      五      月    　十二    日
                                  　　　臺灣板橋地方法院刑事第三庭
                                          　法  官  李 君 豪
右正本證明與原本無異。
如不服本判決，應於判決送達後十日內，向本院提出上訴狀。
                                            書記官  蕭 汝 芳
中      華      民      國    九十三    年      五      月    　十二    日
附錄本案論罪科刑法條全文
刑法第三百二十二條
　以犯竊盜罪為常業者，處一年以上七年以下有期徒刑。
刑法第二百一十條
　偽造、變造私文書，足以生損害於公眾或他人者，處五年以下有期徒刑。
中華民國刑法第二百一十六條
　行使第二百十條至第二百十五條之文書者，依偽造、變造文書或登載不實
　事項或使登載不實事項之規定處斷。
刑法第三百三十九條
　意圖為自己或第三人不法之所有，以詐術使人將本人或第三人之物交付者
　，處五年以下有期徒刑、拘役或科或併科一千元以下罰金。
　以前項方法得財產上不法之利益或使第三人得之者，亦同。
　前二項之未遂犯罰之。
附表一：
┌───────────────────────────────────┐
│Ｔ○○常業竊盜犯罪時地事實一覽表                                      │
├─┬────┬────┬───┬──────┬────┬───────┤
│編│犯罪時間│犯罪地點│被害人│竊得之物　　│做案方式│證據方法      │
│號│        │        │      │            │        │              │
├─┼────┼────┼───┼──────┼────┼───────┤
│1 │880605上│臺北縣三│ｖ○○│身分證，駕照│以一字型│板橋88偵14870 │
│  │午10時30│重市中興│      │一紙，行車執│起子破壞│1.被告之自白（│
│  │分許    │南街74號│      │照二紙，美容│門鎖之方│  92年訴緝字第│
│  │        │2樓     │      │剪刀一只，計│式侵入  │  9號， 920310│
│  │        │        │      │算機一臺，現│        │  審判筆錄）  │
│  │        │        │      │金55000元， │        │2.被害人指訴（│
│  │        │        │      │華南銀行信用│        │  881111偵訊筆│
│  │        │        │      │卡，郵局金融│        │  錄，偵字1487│
│  │        │        │      │卡各張，呼  │        │  0號卷103頁）│
│  │        │        │      │叫器，行動電│        │3與唐信南共犯 │
│  │        │        │      │話各一具    │        │              │
├─┼────┼────┼───┼──────┼────┼───────┤
│2 │00000000│臺北縣中│Ｋ○○│Ｋ○○所有之│以一字型│板橋88偵14870 │
│  │時許    │和市中山│      │手提包一只( │起子破壞│1.被告之自白（│
│  │        │路3段312│      │內有台灣土地│門鎖侵入│  92年訴緝字第│
│  │        │巷33弄18│      │銀行存摺三本│        │  9號卷， 9203│
│  │        │號      │      │,印章二枚,現│        │  10審判筆錄）│
│  │        │        │      │金47000元   │        │2.被害人之指訴│
│  │        │        │      │            │        │  (881124偵訊 │
│  │        │        │      │            │        │  筆錄，偵字  │
│  │        │        │      │            │        │  14870號卷第 │
│  │        │        │      │            │        │  113頁)      │
│  │        │        │      │            │        │              │
│  │        │        │      │            │        │3與唐信南共犯 │
├─┼────┼────┼───┼──────┼────┼───────┤
│3 │880703，│臺北縣汐│戊○○│無          │破壞門鎖│板橋88偵22977 │
│  │        │止市汐萬│      │            │        │、25117號卷   │
│  │        │路1段   │      │            │        │1.被告之自白  │
│  │        │333巷9號│      │            │        │  92年訴緝字  │
│  │        │4樓     │      │            │        │  第9號卷，   │
│  │        │        │      │            │        │  920317筆錄) │
│  │        │        │      │            │        │              │
│  │        │        │      │            │        │2.被害人之指訴│
│  │        │        │      │            │        │  (25117號卷) │
│  │        │        │      │            │        │3與唐信南共犯 │
├─┼────┼────┼───┼──────┼────┼───────┤
│4 │880703，│臺北縣汐│甲ｘ○│金項鍊一條( │破壞門鎖│板橋88偵25117 │
│  │7時許   │止市汐萬│      │重約6錢)、  │        │ 1.被告之自白(│
│  │        │路1段333│      │新臺幣8000  │        │  92年訴緝字  │
│  │        │巷9號3樓│      │元、相機    │        │  第9號卷，   │
│  │        │        │      │            │        │  920317筆錄) │
│  │        │        │      │            │        │ 2.被害人之指 │
│  │        │        │      │            │        │   訴         │
│  │        │        │      │            │        │3與唐信南共犯 │
├─┼────┼────┼───┼──────┼────┼───────┤
│5 │880703，│臺北縣汐│ｓ○○│玉墜子金項鍊│破壞門鎖│板橋88偵25117 │
│  │11時許  │止市汐萬│      │1條、金手鍊 │        │1.被告之自白( │
│  │        │路一段  │      │5條、金戒子 │        │  92年訴緝字第│
│  │        │343巷27 │      │5個、金耳環 │        │  9號卷， 9203│
│  │        │號2樓   │      │1 對、18金  │        │  17筆錄)     │
│  │        │        │      │耳環1對、   │        │2.被害人之指  │
│  │        │        │      │磁波手鍊1條 │        │  訴(25117號  │
│  │        │        │      │、撲滿1個(  │        │  卷)         │
│  │        │        │      │內有錢幣)、 │        │3與唐信南共犯 │
│  │        │        │      │寶特瓶1支(  │        │              │
│  │        │        │      │內有錢幣)、 │        │              │
│  │        │        │      │韓惠美之花  │        │              │
│  │        │        │      │旗銀行支票  │        │              │
│  │        │        │      │3張         │        │              │
├─┼────┼────┼───┼──────┼────┼───────┤
│6 │880722，│臺北縣三│甲ｖ○│手提包(內有 │以起子破│臺北91偵緝1587│
│  │下午3時 │重市五華│      │皮夾、信用卡│壞門鎖  │、1589(含89偵1│
│  │40分許  │街253巷 │      │四張、汽車駕│        │0422)         │
│  │        │1號3樓  │      │照一張、金融│        │1.被告之自白  │
│  │        │        │      │卡二張)、   │        │  (92年訴緝第 │
│  │        │        │      │背包、金項鍊│        │  9號卷，     │
│  │        │        │      │一條、金戒指│        │   920317筆錄)│
│  │        │        │      │一枚        │        │2. 被害人之指 │
│  │        │        │      │            │        │   訴(10422號 │
│  │        │        │      │            │        │   卷，第26頁)│
│  │        │        │      │            │        │3.內政部警政署│
│  │        │        │      │            │        │刑事警察局鑑定│
│  │        │        │      │            │        │  書(10422號  │
│  │        │        │      │            │        │  卷，30頁)   │
│  │        │        │      │            │        │4與唐信南共犯 │
├─┼────┼────┼───┼──────┼────┼───────┤
│7 │880820，│臺北市士│乙辰○│新臺幣2萬餘 │以起子破│士林89偵6794  │
│  │20時許  │林區通河│      │元，金手鍊、│壞門鎖  │1.被告之自白( │
│  │        │東街2段 │      │金戒子約兩錢│        │  92年訴緝字第│
│  │        │12號1樓 │      │多          │        │  9號卷，     │
│  │        │        │      │            │        │  920317筆錄 )│
│  │        │        │      │            │        │2.現場照片六  │
│  │        │        │      │            │        │  幀(第37頁)  │
│  │        │        │      │            │        │3.內政部警政  │
│  │        │        │      │            │        │  署刑事警察  │
│  │        │        │      │            │        │  局指紋鑑定  │
│  │        │        │      │            │        │  書(第22頁)  │
│  │        │        │      │            │        │4.被害人之指  │
│  │        │        │      │            │        │  訴(第13頁)  │
│  │        │        │      │            │        │5與唐信南共犯 │
│  │        │        │      │            │        │              │
├─┼────┼────┼───┼──────┼────┼───────┤
│8 │880914，│臺北縣三│甲ｕ○│無          │以工具開│板橋88偵22977 │
│  │14時許  │重市永福│      │            │鎖進入  │、25117       │
│  │        │街197巷 │      │            │        │1.被告之自白  │
│  │        │8號6樓  │      │            │        │  (92年訴緝   │
│  │        │        │      │            │        │  字第9號卷， │
│  │        │        │      │            │        │  920317筆錄) │
│  │        │        │      │            │        │ 2.被害人之指 │
│  │        │        │      │            │        │   訴(25117號 │
│  │        │        │      │            │        │   卷)        │
│  │        │        │      │            │        │3與唐信南共犯 │
├─┼────┼────┼───┼──────┼────┼───────┤
│9 │880925，│臺北縣三│ｆ○○│皮夾二個、邱│破壞門鎖│板橋88偵22977 │
│  │凌晨    │重市溪尾│      │垂中身分證一│        │、25117       │
│  │        │街27巷30│      │枚、信用卡五│        │1.被告之自白  │
│  │        │號之3， │      │張、新臺幣  │        │   (22977號卷 │
│  │        │5樓     │      │1500元、遠  │        │  、92年訴緝字│
│  │        │        │      │東百貨禮券  │        │   第9號卷，  │
│  │        │        │      │(金額不詳)  │        │  920317筆錄) │
│  │        │        │      │            │        │2.被害人之指訴│
│  │        │        │      │            │        │   (25117號卷)│
│  │        │        │      │            │        │3與唐信南共犯 │
├─┼────┼────┼───┼──────┼────┼───────┤
│10│880926，│臺北市南│甲ｎ○│NOKIA行動電 │破壞門鎖│板橋88偵22977 │
│  │上午    │港區東新│      │話一具，    │        │、25117       │
│  │        │街64巷11│      │RICOH相機一 │        │1. 被告之自   │
│  │        │號5樓   │      │臺、甲ｎ○  │        │  (22977號卷、│
│  │        │        │      │身分證、汽  │        │  92年訴緝字  │
│  │        │        │      │車駕照、行  │        │  第9號卷，   │
│  │        │        │      │照各一枚、  │        │ 920317筆錄)  │
│  │        │        │      │中國商銀信  │        │2. 被害人之指 │
│  │        │        │      │用卡一張、  │        │  訴(25117號卷│
│  │        │        │      │新臺幣      │        │  )           │
│  │        │        │      │10000元     │        │3與唐信南共犯 │
├─┼────┼────┼───┼──────┼────┼───────┤
│11│880926  │臺北市忠│ｕ○○│圓形古銅幣  │開鎖進入│板橋88偵25117 │
│  │        │孝東路5 │      │三十枚、美金│        │1.被告之自白  │
│  │        │段372巷 │      │一元紙鈔五張│        │   (92年訴緝字│
│  │        │27弄1號2│      │、新加坡幣二│        │  第9號卷，   │
│  │        │樓      │      │元紙鈔一張、│        │   920317筆錄)│
│  │        │        │      │大陸人民幣( │        │2.贓物認領保管│
│  │        │        │      │二角一張、五│        │    單        │
│  │        │        │      │角二張、一元│        │3.被害人之指訴│
│  │        │        │      │五張、十元一│        │4與唐信南共犯 │
│  │        │        │      │張、五十元一│        │              │
│  │        │        │      │張、一百元二│        │              │
│  │        │        │      │張)、舊新臺 │        │              │
│  │        │        │      │幣(五角一張 │        │              │
│  │        │        │      │一元二張、五│        │              │
│  │        │        │      │元三張、十元│        │              │
│  │        │        │      │十四張、五十│        │              │
│  │        │        │      │元二張、一佰│        │              │
│  │        │        │      │元二十九張) │        │              │
│  │        │        │      │、港幣(十元 │        │              │
│  │        │        │      │三張、二十元│        │              │
│  │        │        │      │四張、五十元│        │              │
│  │        │        │      │一張、一百元│        │              │
│  │        │        │      │一張)、日幣 │        │              │
│  │        │        │      │(一元硬幣五 │        │              │
│  │        │        │      │個、五元硬幣│        │              │
│  │        │        │      │一個、十元硬│        │              │
│  │        │        │      │幣六個、五十│        │              │
│  │        │        │      │元硬幣二個、│        │              │
│  │        │        │      │百元硬幣一個│        │              │
│  │        │        │      │)           │        │              │
├─┼────┼────┼───┼──────┼────┼───────┤
│12│88年9月 │臺北縣汐│甲丑○│零用錢、礦泉│開鎖進入│板橋88偵22977 │
│  │底      │止市汐萬│      │水          │        │、25117       │
│  │        │路1段343│      │            │        │1.被告之自白，│
│  │        │巷3號3樓│      │            │        │   (92年訴緝字│
│  │        │        │      │            │        │  第9號卷，   │
│  │        │        │      │            │        │  920317筆錄) │
│  │        │        │      │            │        │2.被害人之指訴│
│  │        │        │      │            │        │  (25117號卷) │
│  │        │        │      │            │        │3與唐信南共犯 │
├─┼────┼────┼───┼──────┼────┼───────┤
│13│881002，│臺北縣蘆│甲辰○│金項鍊一條、│開鎖、破│板橋88偵22977 │
│  │10時許  │洲市長安│      │K金項鍊一條 │壞房間門│、25117       │
│  │        │街375巷 │      │銀白色戒指一│鎖      │1.被告之自白  │
│  │        │24號5樓 │      │只、WN1110  │        │   (92年訴緝字│
│  │        │        │      │行車執照一枚│        │ 第9號卷，    │
│  │        │        │      │、國泰人壽保│        │  920317筆錄) │
│  │        │        │      │險單一張、圓│        │2.被害人之指訴│
│  │        │        │      │柱型存錢筒一│        │  (25117號卷) │
│  │        │        │      │個(內有錢幣 │        │3與唐信南共犯 │
│  │        │        │      │            │        │              │
├─┼────┼────┼───┼──────┼────┼───────┤
│14│881004，│臺北市文│丑○  │玫瑰花型項鍊│開鎖進入│板橋88偵25117 │
│  │中午    │山區辛亥│      │一對、K金包 │        │1. 被告之自白 │
│  │        │路5段124│      │水金項鍊一條│        │ (92年訴緝字第│
│  │        │巷14號2 │      │、K金包水金 │        │ 9號卷，920317│
│  │        │樓      │      │心型耳環一付│        │ 筆錄)        │
│  │        │        │      │、白色水晶球│        │2.被害人之指訴│
│  │        │        │      │一個、 ROLIE│        │   (25117號卷)│
│  │        │        │      │牌望遠鏡一個│        │3與唐信南共犯 │
│  │        │        │      │、丑○汽車駕│        │              │
│  │        │        │      │照、 江宏禮 │        │              │
│  │        │        │      │身分證各一枚│        │              │
│  │        │        │      │、彰化銀行存│        │              │
│  │        │        │      │摺一本      │        │              │
├─┼────┼────┼───┼──────┼────┼───────┤
│15│881009，│臺北縣三│酉○○│酉○○身分證│開鎖進入│板橋88偵22977 │
│  │19時30分│重市福德│      │、機車駕照、│        │、25117       │
│  │許      │南路8巷 │      │王淑惠醫院掛│        │1.被告之自白  │
│  │        │12號2樓 │      │號證、圖書證│        │   (22977號卷 │
│  │        │        │      │各一枚、    │        │  92年訴緝字第│
│  │        │        │      │RICOH相機一 │        │  9號卷，     │
│  │        │        │      │臺          │        │ 920317筆錄 ) │
│  │        │        │      │、印章一枚、│        │2.被害人之指訴│
│  │        │        │      │撲滿一個(內 │        │  (25117號卷) │
│  │        │        │      │有錢幣)、手 │        │3.贓物認領保管│
│  │        │        │      │錶一只、金戒│        │  單          │
│  │        │        │      │指三個、美金│        │4與唐信南共犯 │
│  │        │        │      │十元紙鈔二張│        │              │
│  │        │        │      │、新加坡十元│        │              │
│  │        │        │      │紙鈔二張    │        │              │
├─┼────┼────┼───┼──────┼────┼───────┤
│16│881009，│臺北縣蘆│鄭黃秀│金項鍊三條( │開鎖進入│板橋88偵22977 │
│  │20時許  │洲市長安│英    │每條重約十  │        │、25117       │
│  │        │街375巷 │      │錢)、金手   │        │1.被告之自白(9│
│  │        │18號7樓 │      │鍊四條(每   │        │  2年訴緝字第9│
│  │        │        │      │條重約九錢  │        │ 號卷，920317 │
│  │        │        │      │)、金戒指   │        │  筆錄)       │
│  │        │        │      │約八個      │        │2.被害人之指訴│
│  │        │        │      │            │        │   (25117號卷)│
│  │        │        │      │            │        │3與唐信南共犯 │
├─┼────┼────┼───┼──────┼────┼───────┤
│17│881010，│臺北縣三│宙○○│供奉神像用之│破壞門鎖│板橋88偵25117 │
│  │19時許  │重市下竹│      │金牌十幾塊( │        │1.被告之自白  │
│  │        │圍街1號 │      │重約二十幾兩│        │  (22977號卷) │
│  │        │5樓     │      │)           │        │2.被害人之指訴│
│  │        │        │      │            │        │3與唐信南共犯 │
├─┼────┼────┼───┼──────┼────┼───────┤
│18│890106，│臺北市士│甲庚○│房屋所有狀、│以起子破│士林89偵5371  │
│  │7時許至 │林區基河│      │郵局及台北銀│壞門鎖  │1.被告之自白  │
│  │21時四十│路192號 │      │行定存單各一│        │  (92年訴緝字 │
│  │分間    │4樓     │      │紙、護照及彰│        │  第9號卷，   │
│  │        │        │      │化銀行存款簿│        │  920317筆錄) │
│  │        │        │      │各一本、印鑑│        │              │
│  │        │        │      │章一枚、美金│        │2.被害人之指訴│
│  │        │        │      │五百元整、黃│        │  (同卷第10頁)│
│  │        │        │      │金項鍊兩條、│        │              │
│  │        │        │      │白金項鍊一條│        │3.內政部警政署│
│  │        │        │      │、鑽戒一枚、│        │  刑事警察局指│
│  │        │        │      │黃金戒指七枚│        │  紋鑑定書(第 │
│  │        │        │      │、行動電話一│        │  11頁)       │
│  │        │        │      │支、手錶一只│        │              │
│  │        │        │      │、Ｖ８攝影機│        │              │
│  │        │        │      │一部、ＤＯ─┤        │              │
│  │        │        │      │1602號自用小│        │              │
│  │        │        │      │客車之車籍資│        │              │
│  │        │        │      │料、財物損失│        │              │
│  │        │        │      │共計約新台幣│        │              │
│  │        │        │      │17萬元      │        │              │
├─┼────┼────┼───┼──────┼────┼───────┤
│19│900306，│臺北市信│ａ○○│NOKIA5130手 │以起子開│臺北91偵緝1587│   )
│  │15時40分│義區吳興│      │機一支、哈蘇│鎖進入  │(含90偵19087) │
│  │        │街475號 │      │500機身一架 │        │1.被告自白(91 │
│  │        │3樓     │      │、哈蘇片盒4 │        │  偵緝1587號，│
│  │        │        │      │盒、135相機 │        │  39頁，92訴  │
│  │        │        │      │用鏡頭一支  │        │  緝字第9號卷 │
│  │        │        │      │、金戒指3只 │        │  ，920317筆錄│
│  │        │        │      │、撲滿5個   │        │  )           │
│  │        │        │      │            │        │2.被害人之指訴│
│  │        │        │      │            │        │  (19087號卷，│
│  │        │        │      │            │        │  第3頁)      │
│  │        │        │      │            │        │3.內政部警政署│
│  │        │        │      │            │        │  刑事警察局指│
│  │        │        │      │            │        │  紋鑑定書(   │
│  │        │        │      │            │        │  19087號卷， │
│  │        │        │      │            │        │  第9頁)      │
│  │        │        │      │            │        │4.現場照片5幀 │
│  │        │        │      │            │        │  (19087號卷，│
│  │        │        │      │            │        │  第6頁)      │
├─┼────┼────┼───┼──────┼────┼───────┤
│20│900307，│臺北市信│Ａ○○│黃金項鍊五條│以起子破│臺北91偵緝1582│
│  │9時許   │義區吳興│      │、戒指十三只│壞門鎖進│(含90偵11007) │
│  │        │街220巷 │      │、耳環四對、│入      │1.被告之自白  │
│  │        │71號4樓 │      │鑽戒一只、新│        │  (1582號卷   │
│  │        │        │      │臺幣現金6千 │        │  第50頁，92訴│
│  │        │        │      │元，共約新臺│        │  緝字第9號卷 │
│  │        │        │      │幣23萬6千元 │        │  920106、    │
│  │        │        │      │            │        │  920317筆錄) │
│  │        │        │      │            │        │2.被害人之指訴│
│  │        │        │      │            │        │  (11007卷，第│
│  │        │        │      │            │        │  4、41頁)    │
│  │        │        │      │            │        │3.內政部警政署│
│  │        │        │      │            │        │  刑事警察局指│
│  │        │        │      │            │        │  紋鑑驗書(   │
│  │        │        │      │            │        │  11007卷 ，第│
│  │        │        │      │            │        │  14頁)       │
│  │        │        │      │            │        │4.現場照片五幀│
│  │        │        │      │            │        │  (11007卷，第│
│  │        │        │      │            │        │  16頁)       │
│  │        │        │      │            │        │              │
├─┼────┼────┼───┼──────┼────┼───────┤
│21│900525，│臺北市信│甲丁○│現金30000餘 │以起子開│臺北91偵緝1579│
│  │9時至17 │義區吳興│      │元          │鎖進入  │(含91偵19182) │
│  │時之間  │街461號 │      │            │        │1. 被告之自白 │
│  │        │4樓     │      │            │        │  (92年訴緝字 │
│  │        │        │      │            │        │  第9號卷，   │
│  │        │        │      │            │        │  920317筆錄) │
│  │        │        │      │            │        │2.被害人之指訴│
│  │        │        │      │            │        │  (1579號卷， │
│  │        │        │      │            │        │  第9頁)      │
│  │        │        │      │            │        │3.內政部警政署│
│  │        │        │      │            │        │  刑事警察局指│
│  │        │        │      │            │        │  紋鑑定書(   │
│  │        │        │      │            │        │  19182號卷， │
│  │        │        │      │            │        │  第3頁)      │
├─┼────┼────┼───┼──────┼────┼───────┤
│22│900616，│臺北縣中│Ｗ○○│女用勞力士手│以起子破│板橋91偵緝1339│
│  │12時許  │和市秀朗│      │錶一支、黃金│壞門鎖  │(含90偵19938) │
│  │        │路3段70 │      │項鍊一條、手│        │1.被告之自白  │
│  │        │巷3號6樓│      │鍊一條、白K │        │  (1339號卷29 │
│  │        │        │      │金項鍊一條、│        │  頁背面，92訴│
│  │        │        │      │耳環一付、手│        │  緝字第9號卷 │
│  │        │        │      │鐲一個、戒指│        │ ，920317筆錄)│
│  │        │        │      │(白K金一個) │        │2.被害人之指訴│
│  │        │        │      │、黃K金鑲照 │        │  (19938號卷第│
│  │        │        │      │片一個(項鍊)│        │  3頁)        │
│  │        │        │      │、手提電腦一│        │3.內政部警政署│
│  │        │        │      │臺等        │        │  刑事警察局指│
│  │        │        │      │            │        │  紋鑑驗書(19 │
│  │        │        │      │            │        │  938號卷，第 │
│  │        │        │      │            │        │  5頁)        │
├─┼────┼────┼───┼──────┼────┼───────┤
│23│900910，│桃園市新│乙庚○│美金、人民幣│以螺絲起│板橋92偵301(含│
│  │12時30分│埔七街  │      │、港幣等各  │子破壞門│桃園91偵緝925 │
│  │許      │169巷4號│      │國貨幣(價值 │鎖      │桃園90偵21361)│
│  │        │3樓     │      │約7萬元)金  │        │1.被告之自白  │
│  │        │        │      │飾項鍊三條( │        │  (92偵301號卷│
│  │        │        │      │價值約2萬元)│        │  ，P28背面， │
│  │        │        │      │            │        │  92年訴緝字第│
│  │        │        │      │            │        │  9號卷，     │
│  │        │        │      │            │        │  920317筆錄) │
│  │        │        │      │            │        │2.被害人之指訴│
│  │        │        │      │            │        │  (21361號卷，│
│  │        │        │      │            │        │   P26)       │
│  │        │        │      │            │        │3.內政部警政署│
│  │        │        │      │            │        │  刑事警察局指│
│  │        │        │      │            │        │  紋鑑驗書    │
│  │        │        │      │            │        │  (21361卷，P4│
│  │        │        │      │            │        │  )           │
└─┴────┴────┴───┴──────┴────┴───────┘
附表二：
┌───────────────────────────────────┐
│Ｔ○○常業竊盜犯罪時地事實一覽表                                      │
├──┬───┬────┬───┬──────┬────┬───────┤
│編  │犯罪時│犯罪地點│被害人│竊得之物　　│做案方式│證據方法      │
│號  │　間  │        │      │            │        │              │
├──┼───┼────┼───┼──────┼────┼───────┤
│1   │八十八│臺北縣樹│甲酉○│現金三萬八千│破壞門鎖│90偵13178     │
│    │年十一│林市復興│      │元、豬公撲滿│        │1.現場遺留摩托│
│    │月二十│路二二九│      │約一萬八千元│        │  羅拉手機及萬│
│    │九日  │巷六號六│      │、男女戒指各│        │  能鉗乙支，  │
│    │      │樓      │      │一只、項鍊二│        │  P13.5       │
│    │九時許│        │      │條、福祿壽金│        │2.大樓警衛周年│
│    │      │        │      │戒指一只、櫻│        │  龍之證述，  │
│    │十四時│        │      │桃花金戒指一│        │  P16         │
│    │發現  │        │      │只，以上黃金│        │3.被害人之指訴│
│    │      │        │      │共約三兩重。│        │  P13         │
│    │      │        │      │            │        │4.錄影帶翻拍照│
│    │      │        │      │            │        │  片，P21-26  │
│    │    　│        │      │            │        │5.被告之自白  │
├──┼───┼────┼───┼──────┼────┼───────┤
│2   │八十九│桃園縣桃│甲Ｆ○│項鍊、戒指、│破壞大門│92偵5141      │
│    │年十月│園市天祥│      │美金七、八百│門鎖    │1.被告之自白  │
│    │二十一│七街八十│      │元、馬幣一千│        │  P6          │
│    │日    │九號四樓│      │多元、新台幣│        │2.被害人之指訴│
│    │      │        │      │六、七千元  │        │  P11         │
├──┼───┼────┼───┼──────┼────┼───────┤
│3   │九十年│板橋市金│Ｒ○○│手提電腦、金│破壞門鎖│92偵4081      │
│    │間    │門街二一│      │飾、玉石及一│        │1.被告之自白  │
│    │      │五巷二號│      │些零錢      │        │  P11.5       │
│    │      │六樓    │      │            │        │2.被害人之指訴│
│    │      │        │      │            │        │  P32         │
├──┼───┼────┼───┼──────┼────┼───────┤
│4   │九十年│台北縣蘆│Ｘ○○│金戒指、金飾│破壞大門│92偵4676      │
│    │二月份│洲市永樂│      │、鑽石      │門鎖    │1.被告之自白  │
│    │      │街三十一│      │            │        │  P9          │
│    │      │巷二十之│      │            │        │2 被害人之指訴│
│    │      │一號三樓│      │            │        │  P32         │
├──┼───┼────┼───┼──────┼────┼───────┤
│5   │九十年│臺北縣土│甲ｂ○│香水、彩裝品│破壞兩道│92偵4081      │
│    │一月間│城市中華│      │、保養品、LV│大門（鐵│1.被告之自白  │
│    │      │路一段二│      │皮包、紀念幣│門、木門│  92偵4081，  │
│    │      │五七號四│      │            │）      │　P10         │
│    │      │樓      │      │            │        │2.指紋鑑定    │
│    │      │        │      │            │        │  92偵3554，  │
│    │      │        │      │            │        │  P16         │
│    │      │        │      │            │        │3.被害人之指訴│
│    │      │        │      │            │        │  P24         │
├──┼───┼────┼───┼──────┼────┼───────┤
│6   │九十年│臺北市士│甲ｋ○│金鍊、金戒指│以螺絲起│士林90偵9441  │
│    │二月二│林區芝玉│      │、首飾、嬰兒│子破壞大│1.指紋鑑定    │
│    │十一日│路二段二│      │紀念幣，等共│門      │　士林90偵9441│
│    │      │十巷九十│      │三十三件，約│        │  ，P8        │
│    │      │一號三樓│      │新台幣五萬元│        │2.被告之自白  │
│    │      │        │      │            │        │ 士林92偵緝934│
│    │      │        │      │            │        │  P52.5       │
│    │      │        │      │            │        │3.被害人之指訴│
│    │      │        │      │            │        │  P3          │
├──┼───┼────┼───┼──────┼────┼───────┤
│7   │九十年│台北市士│乙丙○│結婚戒指、Ｃ│以螺絲起│士林90偵9441  │
│    │二月二│林區德行│      │Ｄ牌手錶一對│子破壞大│1.指紋鑑定　  │
│    │十七日│東路三一│      │價值捌萬元、│門      │　士林90偵9441│
│    │      │六號四樓│      │三條項鍊價值│        │　， P8       │
│    │      │        │      │四萬元、手鍊│        │2.被害人之指訴│
│    │      │        │      │一條價值一萬│        │  P6          │
│    │      │        │      │元、玉鐲一個│        │3.被告之自白  │
│    │      │        │      │價值五萬元、│        │ 士林92偵緝934│
│    │      │        │      │現金一萬元，│        │  P52.5       │
│    │      │        │      │共損失三十三│        │              │
│    │      │        │      │萬元        │        │              │
├──┼───┼────┼───┼──────┼────┼───────┤
│8   │九十年│台北市士│丁○○│皮包遭竊，內│以螺絲起│士林90偵9441  │
│    │三月四│林區東山│      │有信用卡一張│子破壞大│1.指紋鑑定　  │
│    │日    │路一三○│      │、花旗、富邦│門      │　士林90偵9441│
│    │      │巷十號四│      │金融卡各一張│        │2.被害人之指訴│
│    │      │樓      │      │、身分證、健│        │  P10         │
│    │      │        │      │保卡各一張、│        │3.被告之自白　│
│    │      │        │      │現金約五萬元│        │ 士林92偵緝934│
│    │      │        │      │            │        │  P52.5       │
├──┼───┼────┼───┼──────┼────┼───────┤
│9   │九十年│台北市士│甲○○│照相器材一套│以工具將│92偵4081      │
│    │二月二│林區芝玉│      │、戒指等，約│大門鎖破│1.被告之自白  │
│    │十三日│路二段五│      │二、三十萬元│壞侵入行│  92偵4081，  │
│    │      │十六號二│      │            │竊      │  P14.5、P20  │
│    │      │樓      │      │            │        │2.被害人之指訴│
│    │      │        │      │            │        │  P25         │
│    ├───┼────┼───┼──────┼────┼───────┤
│    │同右  │同右    │同右  │同右        │同右    │1.被告之自白  │
│    │      │        │      │            │        │　92偵3181，  │
│    │      │        │      │            │        │　P6.5        │
│    │      │        │      │            │        │2.唾液鑑定    │
│    │      │        │      │            │        │  P11         │
│    ├───┼────┼───┼──────┼────┼───────┤
│    │同右  │同右    │同右  │同右        │同右    │92偵8624      │
│    │      │        │      │            │        │1.被告之自白，│
│    │      │        │      │            │        │　臺北中山分局│
│    │      │        │      │            │        │　警卷，      │
│    │      │        │      │            │        │　P6、P9.5    │
│    │      │        │      │            │        │2.唾液鑑定，  │
│    │      │        │      │            │        │  P55         │
├──┼───┼────┼───┼──────┼────┼───────┤
│10  │九十年│台北市信│ａ○○│nokia ５１３│門窗均無│92偵4081      │
│    │三月六│義區吳興│      │０手機一支、│遭破壞，│1.被告之自白  │
│    │日    │街四七五│      │哈蘇５００機│但大門已│　92偵4081，  │
│    │      │號三樓  │      │身一架、１３│開啟。  │　 P7         │
│    │十五時│        │      │５像機用蘇聯│        │2.被害人之指訴│
│    │四十分│        │      │製３００mmＦ│        │  P26         │
│    │發現  │        │      │２‧０鏡頭一│        │3.指紋鑑定    │
│    │      │        │      │支、金戒指三│        │  92偵3913，  │
│    │      │        │      │只約三錢、撲│        │  P11         │
│    │      │        │      │滿五個，總共│        │4.煙蒂，      │
│    │      │        │      │約八萬多元。│        │  91偵9181，  │
│    │      │        │      │            │        │  P11         │
│    ├───┼────┼───┼──────┼────┼───────┤
│    │同右  │同右    │同右  │同右        │同右    │92偵8624      │
│    │      │        │      │            │        │1.被告之自白，│
│    │      │        │      │            │        │  台北市中山分│
│    │      │        │      │            │        │　局警卷，    │
│    │      │        │      │            │        │  P6.5、P56   │
├──┼───┼────┼───┼──────┼────┼───────┤
│11  │九十年│台北市信│ｎ○○│金項鍊五條、│鐵門遭人│92偵4081      │
│    │三月七│義區吳興│      │金手鍊六條、│破壞門鎖│1.被告之自白  │
│    │日    │街二二○│      │戒指十三個、│        │  92偵4081，P7│
│    │九時二│巷七十一│      │耳環四對、鑽│        │2.被害人之指訴│
│    │十分出│號四樓  │      │戒、現金六千│        │  P28         │
│    │門    │        │      │元，總共約二│        │              │
│    │      │P28     │      │十三萬六千元│        │              │
│    │十時四│        │      │。          │        │              │
│    │十分返│        │      │            │        │              │
│    │家發現│        │      │            │        │              │
│    │遭竊  │        │      │            │        │              │
│    ├───┼────┼───┼──────┼────┼───────┤
│    │同右  │同右    │同右  │同右        │同右    │92偵3913      │
│    │      │        │      │            │        │指紋鑑定，P15 │
├──┼───┼────┼───┼──────┼────┼───────┤
│12  │九十年│臺北縣土│乙申  │金飾戒指、金│破壞兩道│92偵4081      │
│    │三月間│城市延和│      │飾手環、金飾│門鎖（一│1.被告之自白  │
│    │      │路一○五│      │項鍊等物    │道鐵門、│　92偵4081，  │
│    │      │巷一弄五│      │            │一道大門│　P9.5        │
│    │      │號五樓  │      │            │）      │2.被害人之指訴│
│    │      │        │      │            │        │  P29         │
│    │      │        │      │            │        │3.指紋鑑定，  │
│    │      │        │      │            │        │  92偵3554，  │
│    │      │        │      │            │        │  P9.5        │
├──┼───┼────┼───┼──────┼────┼───────┤
│13  │九十年│臺北縣中│乙未○│ｖ８攝影機一│以萬能鑰│91偵緝1337    │
│    │五月十│和市國光│      │台、黃金戒指│匙破壞大│1.被告之自白  │
│    │五日  │街二○五│      │一只、翡翠項│門門鎖（│　 911126，   │
│    │      │巷十號六│      │鍊一條，共損│兩道）  │   91偵緝1337 │
│    │十四時│樓      │      │失約五、六萬│進入    │2.指紋鑑定 　 │
│    │三十分│        │      │元          │        │  90北警中刑信│
│    │許發現│        │      │            │        │  第24103，P7 │
│    │      │        │      │            │        │3.被害人之指訴│
│    │      │        │      │            │        │  同上卷，P3  │
├──┼───┼────┼───┼──────┼────┼───────┤
│14  │九十年│臺北市信│甲丁○│現金三萬元  │經警方研│92偵4081      │
│    │五月二│義區吳興│      │            │判係由陽│1.被告之自白  │
│    │十五日│街四六一│      │            │台攀爬進│　92偵4081，P7│
│    │      │號四樓  │      │            │入      │2.採集指紋，　│
│    │十九時│        │      │            │        │  P30.5       │
│    │二十分│        │      │            │        │3.被害人之指訴│
│    │發現  │        │      │            │        │  P20         │
│    ├───┼────┼───┼──────┼────┼───────┤
│    │同右  │同右    │同右  │同右        │同右    │92偵3913      │
│    │      │        │      │            │        │指紋鑑定，P18 │
├──┼───┼────┼───┼──────┼────┼───────┤
│15  │九十年│台北縣蘆│Ｘ○○│鑽石戒指一只│門鎖遭破│92偵4676      │
│    │七月  │洲市永樂│      │、金飾一批，│壞      │1.被告之自白  │
│    │      │街三十一│      │價值新台幣五│        │  92偵4676，P9│
│    │      │巷二十之│      │十五萬元。  │        │2.被害人之指訴│
│    │      │一號三樓│      │            │        │  P31         │
├──┼───┼────┼───┼──────┼────┼───────┤
│16  │九十年│桃園縣桃│甲玄○│現金約二萬元│破壞門鎖│92偵4081      │
│    │八月  │園市大興│      │            │侵入    │1.被告之自白  │
│    │      │西路二段│      │            │        │　 920609，   │
│    │      │八十巷十│      │            │        │   92偵4081， │
│    │      │一、十三│      │            │        │　 P22        │
│    │      │號二樓  │      │            │        │  稱與董志偉、│
│    │      │        │      │            │        │　吳進芳 (下稱│
│    │      │        │      │            │        │  董、吳)共同 │
│    │      │        │      │            │        │  犯案，91訴  │
│    │      │        │      │            │        │  2363        │
│    │      │        │      │            │        │2.被害人之指訴│
│    │      │        │      │            │        │ 92偵4081，P31│
│    ├───┼────┼───┼──────┼────┼───────┤
│    │同右  │同右    │同右  │同右        │同右    │92偵3389      │
├──┼───┼────┼───┼──────┼────┼───────┤
│17  │九十年│台北縣林│甲戌○│新台幣三萬元│破壞大門│92偵13779     │
│    │八月十│口鄉仁愛│      │及一些金飾品│        │1.被告之自白，│
│    │四日  │路二二六│      │            │        │  並稱與董志偉│
│    │      │巷二弄十│      │            │        │　共同犯案，  │
│    │      │四之二號│      │            │        │  92偵13779， │
│    │      │        │      │            │        │　P11         │
│    │      │        │      │            │        │2.指紋鑑定，  │
│    │      │        │      │            │        │  P26         │
│    │      │        │      │            │        │3.被害人之指訴│
│    │      │        │      │            │        │  P12         │
├──┼───┼────┼───┼──────┼────┼───────┤
│18  │九十年│臺北縣板│Ｒ○○│手提電腦、金│鐵門跟大│92偵4081      │
│    │八月底│橋市金門│      │飾、玉石、一│門被破壞│1.被告之自白，│
│    │      │街二一五│      │些零錢      │後侵入  │  92偵4081，  │
│    │      │巷二號六│      │            │        │  P11.5       │
│    │      │樓      │      │            │        │2.被害人之指訴│
│    │      │        │      │            │        │  P32         │
│    ├───┼────┼───┼──────┼────┼───────┤
│    │同右  │同右    │同右  │同右        │同右    │92偵3183      │
├──┼───┼────┼───┼──────┼────┼───────┤
│19  │九十年│臺北縣板│ｄ○○│豬公撲滿一個│由大門直│92偵6672      │
│    │八月二│橋市懷德│      │約一萬二千元│接破壞進│1.被害人之指訴│
│    │十七日│街一七四│      │            │入      │  P9          │
│    │      │巷三十號│      │            │        │              │
│    │十八時│四樓    │      │            │        │              │
├──┼───┼────┼───┼──────┼────┼───────┤
│20  │九十年│桃園縣蘆│Ｂ○○│金飾戒指二只│破壞大門│92偵4490      │
│    │十月五│竹鄉南福│      │、泛亞銀行信│門鎖    │1.被告之自白，│
│    │日    │街一六二│      │用卡兩張    │        │  92偵4490，  │
│    │      │號三樓  │      │            │        │  P5.5        │
│    │      │        │      │            │        │2.被害人之指訴│
│    │      │        │      │            │        │  P13         │
├──┼───┼────┼───┼──────┼────┼───────┤
│21  │九十年│桃園縣蘆│甲巳○│換門鎖花費新│以工具破│92偵3983      │
│    │十月間│竹鄉南福│      │台幣兩千餘元│壞大門門│1.被告之自白，│
│    │      │街一六四│      │            │鎖      │  92偵3983，  │
│    │      │號三樓  │      │            │        │  P5.5        │
│    │      │        │      │            │        │2.被害人之指訴│
│    │      │        │      │            │        │  P8          │
├──┼───┼────┼───┼──────┼────┼───────┤
│22  │九十年│臺北縣內│甲宇○│夫妻倆人之護│破壞門鎖│士林91偵4133  │
│    │十一月│湖區瑞光│江建瑩│照二本、戶口│        │1.被告之自白  │
│    │二十二│路二三三│      │名簿正本、大│        │　911225，    │
│    │日    │號四樓  │      │陸人民幣（約│        │士林91偵緝869 │
│    │      │        │      │台幣二千元）│        │  ，P64       │
│    │十四時│        │      │、勞力士錶一│        │  92偵4081，  │
│    │三十分│        │      │只約五萬元、│        │  P14.5       │
│    │      │        │      │中國商銀信用│        │2.指紋鑑定，  │
│    │      │        │      │卡、台胞證二│        │  士林91偵4133│
│    │      │        │      │本，並遭預借│        │  ，P29       │
│    │      │        │      │現金貳萬八千│        │3.被害人之指訴│
│    │      │        │      │元，共損失捌│        │  士林91偵4133│
│    │      │        │      │萬元。土地及│        │  P21、P23、  │
│    │      │        │      │房屋建屋權狀│        │  P41         │
│    │      │        │      │。          │        │              │
│    │      │        │      │P23         │        │              │
├──┼───┼────┼───┼──────┼────┼───────┤
│23  │九十年│台北市新│乙卯○│現金新台幣三│歹徒由後│92偵8624，    │
│    │十二月│生北路二│      │萬元        │門進入，│1.被告之自白，│
│    │七日  │段五十八│      │            │未破壞門│ 北市中山分局 │
│    │      │巷六號一│      │            │鎖      │ 警卷，P8、   │
│    │      │樓      │      │            │        │  P9.5        │
│    │      │（餐廳）│      │            │        │2.被害人之指訴│
│    │      │        │      │            │        │  警卷，P22.5 │
├──┼───┼────┼───┼──────┼────┼───────┤
│24  │九十年│桃園市慈│壬○○│新台幣九萬六│以一字起│92偵8624      │
│    │十二月│文路三三│      │千元        │子破壞大│1.被告之自白，│
│    │二十日│九之一號│      │            │門      │  台北市中山分│
│    │      │六樓    │      │            │        │  局警卷，    │
│    │      │        │      │            │        │  P6.5、P9.5  │
│    │      │        │      │            │        │2.唾液鑑定，  │
│    │      │        │      │            │        │  北市中山分局│
│    │      │        │      │            │        │  警卷，P56   │
├──┼───┼────┼───┼──────┼────┼───────┤
│25  │九十一│桃園縣平│乙戊○│現金一萬五千│破壞大門│桃園92偵3553  │
│    │年一月│鎮市廣德│      │元          │門鎖侵入│1.被告之自白，│
│    │一日  │街二五五│      │            │        │  北市中山分局│
│    │零時許│號四樓  │      │            │        │   警卷，P9.5 │
│    │      │        │      │            │        │2.被害人之指訴│
│    │      │        │      │            │        │  桃園92偵3553│
│    │      │        │      │            │        │  P18         │
├──┼───┼────┼───┼──────┼────┼───────┤
│26  │九十一│桃園縣桃│Ｑ○○│現金七、八萬│大門被破│92偵4081      │
│    │年一月│園市永順│      │元、珠寶約七│壞侵入  │1.被告之自白，│
│    │八日  │街二十三│      │萬元        │        │稱與董、吳共犯│
│    │十九時│巷九號六│      │            │        │，91訴2363，  │
│    │三十分│樓      │      │            │        │920530、920609│
│    │發現  │        │      │            │        │筆錄          │
│    │      │        │      │            │        │2.被害人之指訴│
│    │      │        │      │            │        │  P33         │
│    ├───┼────┼───┼──────┼────┼───────┤
│    │同右  │同右    │同右  │同右        │同右    │92偵3389      │
├──┼───┼────┼───┼──────┼────┼───────┤
│27  │九一年│台北縣三│甲ｙ○│金項鍊、鑽戒│破壞大門│92偵5138      │
│    │一月十│重市中正│      │、現金八萬餘│門鎖    │1.被告之自白，│
│    │一日  │北路一一│      │元、三張金融│        │  92偵5138，  │
│    │      │四號四樓│      │卡、一張現金│        │  P4.5        │
│    │      │        │      │卡          │        │2.被害人之指訴│
│    │      │        │      │            │        │  P9          │
├──┼───┼────┼───┼──────┼────┼───────┤
│28  │九十一│台北縣三│ｗ○○│金項鍊三條、│破壞大門│92偵5138      │
│    │年一月│重市中正│      │金手鍊一條、│門鎖    │1.被告之自白，│
│    │十一日│北路七十│      │金戒指一枚、│        │  92偵5138，  │
│    │      │號九樓  │      │現金七千餘元│        │  P4.5        │
│    │      │        │      │            │        │2.被害人之指訴│
│    │      │        │      │            │        │  P11         │
├──┼───┼────┼───┼──────┼────┼───────┤
│29  │九一年│桃園縣桃│甲癸○│金飾、鑽石約│破壞門鎖│92偵4081      │
│    │一月  │園市同德│      │五萬元      │侵入    │1.被告之自白，│
│    │      │六街一七│      │            │        │ 92偵4081，P22│
│    │      │○號十樓│      │            │        │，並稱與董、吳│
│    │      │        │      │            │        │共犯，91訴2363│
│    │      │        │      │            │        │  、920530、  │
│    │      │        │      │            │        │  920609筆錄  │
│    │      │        │      │            │        │2.被害人之指訴│
│    │      │        │      │            │        │  P34         │
│    ├───┼────┼───┼──────┼────┼───────┤
│    │同右  │同右    │同右  │同右        │同右    │92偵3389      │
├──┼───┼────┼───┼──────┼────┼───────┤
│30  │九十一│桃園縣桃│甲戊○│兩部手提電腦│破壞大門│92偵4081      │
│    │年    │園視同德│      │、現金五萬元│門鎖進入│1.被告之自白，│
│    │      │二街一六│      │，共損失十五│        │ 92偵4081，P23│
│    │      │○號之六│      │萬元。      │        │  並稱與董、吳│
│    │      │七樓    │      │            │        │  共犯，      │
│    │      │        │      │            │        │  91訴2363，  │
│    │      │        │      │            │        │  920530筆錄  │
│    │      │        │      │            │        │2.被害人之指訴│
│    │      │        │      │            │        │  P38         │
│    ├───┼────┼───┼──────┼────┼───────┤
│    │同右  │同右    │同右  │同右        │同右    │92偵3390      │
├──┼───┼────┼───┼──────┼────┼───────┤
│31  │九十一│桃園縣桃│甲ｊ○│金飾價值約十│破壞門鎖│1.被告之自白，│
│    │年    │園市慈文│      │萬元        │        │  92偵4081，  │
│    │      │路三九九│      │            │        │  P19.5       │
│    │      │之一號六│      │            │        │2.被害人之指訴│
│    │      │樓      │      │            │        │  P39         │
│    ├───┼────┼───┼──────┼────┼───────┤
│    │同右  │同右    │同右  │同右        │同右    │92偵7300      │
├──┼───┼────┼───┼──────┼────┼───────┤
│32  │九一年│桃園市中│甲Ｍ○│非洲鴕鳥蛋  │破壞門鎖│92偵4321      │
│    │      │埔二街二│      │            │打破窗戶│1.被告之自白，│
│    │      │一一號  │      │            │        │  92偵4321，P6│
│    │      │        │      │            │        │，稱破壞門鎖而│
│    │      │        │      │            │        │  董志偉敲破窗│
│    │      │        │      │            │        │  戶進入      │
│    │      │        │      │            │        │2.被害人之指訴│
│    │      │        │      │            │        │  P10         │
├──┼───┼────┼───┼──────┼────┼───────┤
│33  │九十一│桃園縣蘆│甲乙○│金飾約新台幣│以萬能鑰│桃園92偵2196  │
│    │年一月│竹鄉營盤│      │一萬元      │匙、破壞│1.被告之自白，│
│    │      │村六福路│      │            │大門門鎖│  P6          │
│    │      │二四七巷│      │            │        │2.被害人之指訴│
│    │      │二弄六號│      │            │        │  P13         │
│    │      │七樓    │      │            │        │              │
├──┼───┼────┼───┼──────┼────┼───────┤
│34  │九一年│桃園市慈│ｑ○○│現金八千元  │破壞鐵門│92偵4321      │
│    │一月間│文路四○│      │            │及大門門│1.被告之自白，│
│    │      │一之一號│      │            │鎖進入  │  P6.5        │
│    │      │六樓    │      │            │        │2.被害人之指訴│
│    │      │        │      │            │        │  P8          │
├──┼───┼────┼───┼──────┼────┼───────┤
│35  │九一年│桃園縣蘆│甲ｌ○│金飾品、金項│以自備之│92偵4676      │
│    │一月  │竹鄉光明│      │鍊、金手鍊、│螺絲起子│1.被告之自白，│
│    │      │路一段二│      │金戒指，約新│及Ｔ型起│  92偵4676，  │
│    │      │號五樓之│      │台幣四、五萬│子破壞大│  P6.5        │
│    │      │一      │      │元、撲滿硬幣│門      │2.被害人之指訴│
│    │      │        │      │約二千元。  │        │  P15         │
├──┼───┼────┼───┼──────┼────┼───────┤
│36  │九十一│臺北縣三│Ｓ○○│本人新台幣一│以自備開│92偵4367      │
│    │年一月│重市中興│      │千四百元、太│鎖工具  │1.被告之自白  │
│    │二十九│南街八十│      │太硬幣三千元│        │　P3.5        │
│    │日十時│巷八號四│      │、金飾胸針一│        │　            │
│    │      │樓      │      │枚、兒子現金│        │2.現場指紋，  │
│    │（十六│        │      │三千元、勞力│        │  P7          │
│    │時發現│        │      │士錶一只、另│        │3.被害人之指訴│
│    │）    │        │      │一兒子硬幣八│        │  P5          │
│    │      │        │      │千元、現金二│        │              │
│    │      │        │      │千五百元、外│        │              │
│    │      │        │      │幣約二千元。│        │              │
├──┼───┼────┼───┼──────┼────┼───────┤
│37  │九十一│臺北縣泰│乙乙○│鑽石項鍊一條│小偷撬開│92偵6672      │
│    │年二月│山鄉德安│      │、美金六、七│大門鎖侵│1.被害人之指訴│
│    │一日零│街二十六│      │百元、金飾等│入      │  P11         │
│    │時    │號五樓之│      │物，價值約十│        │              │
│    │      │三      │      │萬元。      │        │              │
├──┼───┼────┼───┼──────┼────┼───────┤
│38  │九十一│臺北市中│甲天○│ＤＶＤ一台、│破壞門鎖│92偵7467      │
│    │年二月│山區民族│      │義美禮金四千│        │1.被告之自白，│
│    │六日  │東路五一│      │元、無敵ＣＤ│        │  92偵7467，  │
│    │      │二巷十三│      │英文字典一台│        │  P5.5        │
│    │十七時│弄三十七│      │、紀念幣一套│        │2.被害人之指訴│
│    │發現  │號三樓  │      │、手機一支  │        │  P7          │
├──┼───┼────┼───┼──────┼────┼───────┤
│39  │九十一│台北市中│ｍ○○│馬、牛、蛇年│破壞門鎖│92偵7467      │
│    │年二月│山區民族│      │套幣各一套、│        │1.被告之自白，│
│    │六日  │東路五一│      │原住民紀念幣│        │  92偵7467，  │
│    │      │二巷十三│      │三十套、澳洲│        │  P5.5        │
│    │十八時│弄三十一│      │紀念幣兩套、│        │2.被害人之指訴│
│    │五分發│號四樓  │      │五十元紀念幣│        │  P8          │
│    │現    │        │      │約二千元、開│        │              │
│    │      │        │      │國紀念幣約五│        │              │
│    │      │        │      │千元。      │        │              │
├──┼───┼────┼───┼──────┼────┼───────┤
│40  │九十一│臺北縣新│ｂ○○│隨身手提電腦│破壞大門│92偵4081      │
│    │年二月│莊市中正│      │兩台、新台幣│        │1 被告之自白，│
│    │十七日│路十九號│      │現金、美金、│        │  92偵4081，  │
│    │      │二樓之一│      │港幣、人民幣│        │  P17.5       │
│    │      │        │      │等價值約十萬│        │2.被害人之指訴│
│    │      │        │      │元          │        │  P36         │
│    ├───┼────┼───┼──────┼────┼───────┤
│    │同右  │同右    │同右  │同右        │同右    │92偵7301      │
├──┼───┼────┼───┼──────┼────┼───────┤
│41  │九十一│桃園縣桃│亥○○│現金四萬餘元│破壞門鎖│92偵4809      │
│    │年二月│園市中央│      │、信用卡、金│        │1.被告之自白，│
│    │二十日│街四十二│      │融卡        │        │  92偵4809，P6│
│    │      │號一樓  │      │            │        │2.被害人之指訴│
│    │      │        │      │            │        │  P8          │
├──┼───┼────┼───┼──────┼────┼───────┤
│42  │九十一│臺北縣三│甲亥○│零錢約新台幣│破壞大門│92偵4081      │
│    │年二月│重市中正│      │八百元、同事│        │1.被告之自白，│
│    │二十六│北路十八│      │的一台手提電│        │  92偵4081，  │
│    │日    │號四樓之│      │腦          │        │  P17         │
│    │      │六，    │      │            │        │2.被害人之指訴│
│    │      │中國航聯│      │            │        │  P37         │
│    │      │產物保險│      │            │        │              │
│    │      │公司    │      │            │        │              │
│    ├───┼────┼───┼──────┼────┼───────┤
│    │同右  │同右    │同右  │同右        │同右    │92偵7301      │
├──┼───┼────┼───┼──────┼────┼───────┤
│43  │九十一│臺北縣新│Ｎ○○│被竊保險箱一│破壞門鎖│92偵4676      │
│    │年二月│莊市五權│      │只，內有台灣│        │1.被告之自白，│
│    │二十六│一路三十│      │固網公司股票│        │  92偵4676，P8│
│    │日    │八號五樓│      │六十張，台灣│        │              │
│    │      │        │      │工業銀行股票│        │2.被害人之指訴│
│    │九時四│（公司）│      │五十張、房契│        │  P19         │
│    │十分發│        │      │一張、外幣美│        │              │
│    │現    │        │      │金約一百元、│        │              │
│    │      │        │      │人民幣      │        │              │
├──┼───┼────┼───┼──────┼────┼───────┤
│44  │九一年│台北市士│甲寅○│辦公桌被翻箱│以開鎖工│92偵4081      │
│    │二月  │林區文林│      │倒櫃，僅損失│具進入。│1.被告之自白，│
│    │      │路七六二│      │換鎖費用一萬│        │  92偵4081，  │
│    │      │號五樓，│      │五千元左右。│        │  P15         │
│    │      │海宏實業│      │相機一台。  │        │              │
│    │      │有限公司│      │            │        │2.被害人之指訴│
│    │      │        │      │            │        │  P35         │
│    ├───┼────┼───┼──────┼────┼───────┤
│    │同右  │同右    │同右  │同右        │同右    │92偵3554      │
│    │      │        │      │            │        │指紋鑑定，P23 │
│    ├───┼────┼───┼──────┼────┼───────┤
│    │同右  │同右    │郭春旺│辦公桌被翻箱│同右    │士林92偵4721  │
│    │      │        │）失竊│倒櫃，僅損失│        │1.士林92偵4721│
│    │      │        │當天最│換所費用一萬│        │ 指紋鑑定，P26│
│    │      │        │先到達│一千元左右。│        │2.被害人之指訴│
│    │      │        │之職員│            │        │  P14         │
│    │      │        │      │            │        │              │
├──┼───┼────┼───┼──────┼────┼───────┤
│45  │九一年│臺北市士│甲午○│沒有損失貴重│以開鎖工│士林92偵4721  │
│    │三月一│林區文林│（公司│物品，僅損失│具進入。│1.士林92偵4721│
│    │日    │路七六二│會計）│換鎖費用三千│        │  指紋鑑定，  │
│    │      │號二樓  │      │元左右。    │        │  P21         │
│    │十二時│（精兵實│      │            │        │2.被害人之指訴│
│    │      │業股份有│      │            │        │  P17         │
│    │      │限公司）│      │            │        │              │
├──┼───┼────┼───┼──────┼────┼───────┤
│46  │九一年│桃園市坤│卯○○│金飾、現金、│破壞門鎖│92偵4322      │
│    │三、四│成街八十│      │洋酒        │        │1.被告之自白，│
│    │月間  │六號六樓│      │            │        │  92偵4322，  │
│    │      │        │      │            │        │  P6.5，稱與董│
│    │      │        │      │            │        │  志偉共犯    │
│    │      │        │      │            │        │2.被害人之指訴│
│    │      │        │      │            │        │  P9          │
├──┼───┼────┼───┼──────┼────┼───────┤
│47  │九一年│桃園縣桃│ｋ○○│金飾、戒指、│以工具破│92偵4081      │
│    │三月八│園市同德│      │金項鍊一批、│壞門鎖後│1.被告之自白，│
│    │日    │五街二三│      │遠東百貨禮卷│侵入、結│  92偵4081，  │
│    │      │九號四樓│      │一萬元左右、│夥三人  │  P22，稱與董 │
│    │      │        │      │ｎｏｋｉａ６│        │  、吳共犯，  │
│    │      │        │      │１５０行動電│        │  91訴2363，  │
│    │      │        │      │話一支，合計│        │  920530筆錄  │
│    │      │        │      │約新台幣壹拾│        │2.被害人之指訴│
│    │      │        │      │萬餘元      │        │  P40         │
├──┼───┼────┼───┼──────┼────┼───────┤
│48  │九一年│桃園縣蘆│乙子○│現金壹拾貳萬│破壞鐵門│92偵3983      │
│    │三月八│竹鄉光明│      │元          │門鎖    │1.被告之自白，│
│    │日    │路一段十│      │            │        │  92偵3983，P6│
│    │十一時│六巷四號│      │            │        │  並稱以提款卡│
│    │      │三樓    │      │            │        │  盜領十萬元  │
│    │      │        │      │            │        │2.被害人之指訴│
│    │      │        │      │            │        │  P7          │
├──┼───┼────┼───┼──────┼────┼───────┤
│49  │九一年│桃園縣平│甲Ｖ○│新台幣約二千│破壞大門│桃園92偵2196  │
│    │三月十│鎮市忠孝│      │元          │鎖      │1.被告之自白  │
│    │一日  │路一二一│      │            │        │  桃園92偵2196│
│    │十七時│號五樓  │      │            │        │  P6.5        │
│    │發現  │        │      │            │        │2.指紋鑑定，  │
│    │      │        │      │            │        │  P65         │
│    │      │        │      │            │        │3.被害人之指訴│
│    │      │        │      │            │        │  P14         │
│    ├───┼────┼───┼──────┼────┼───────┤
│    │同右  │同右    │同右  │同右        │同右    │92偵8624      │
│    │      │        │      │            │        │1.被告之自白，│
│    │      │        │      │            │        │  北市中山分局│
│    │      │        │      │            │        │  警卷，      │
│    │      │        │      │            │        │  P7、P9.5    │
│    │      │        │      │            │        │2.唾液鑑定，  │
│    │      │        │      │            │        │  北市中山分局│
│    │      │        │      │            │        │  警卷，P58   │
├──┼───┼────┼───┼──────┼────┼───────┤
│50  │九一年│臺北縣林│甲Ｘ○│現金二萬元，│以一字起│92偵8624      │
│    │三月十│口鄉中山│鄭碧霞│本票等物    │子和固定│1.被告之自白，│
│    │四日  │路一八八│      │            │夾撬開門│  單獨犯案，  │
│    │      │號三樓之│      │            │鎖      │  北市中山分局│
│    │      │四      │      │            │        │  警卷，　    │
│    │      │        │      │            │        │  P6.5、P9.5  │
│    │      │        │      │            │        │  又稱與董志偉│
│    │      │        │      │            │        │  共同犯案，  │
│    │      │        │      │            │        │  92偵13779， │
│    │      │        │      │            │        │  P11         │
│    │      │        │      │            │        │2.唾液鑑定，  │
│    │      │        │      │            │        │　北市中山分局│
│    │      │        │      │            │        │  警卷，P58、 │
│    │      │        │      │            │        │  92偵13779， │
│    │      │        │      │            │        │　P32         │
│    │      │        │      │            │        │3.被害人之指訴│
│    │      │        │      │            │        │  92偵13779， │
│    │      │        │      │            │        │  P14         │
├──┼───┼────┼───┼──────┼────┼───────┤
│51  │九一年│臺北縣永│甲丙○│失竊現金約一│大門遭破│91偵12321     │
│    │三月二│和市仁愛│      │萬兩千元、信│壞侵入  │1.指紋鑑定，  │
│    │十日  │路一八二│      │用卡預借現金│        │  91偵12321， │
│    │      │號六樓之│      │兩萬元，合計│        │  P9          │
│    │二十時│一      │      │損失約七萬元│        │2.被害人之指訴│
│    │三十分│        │      │。          │        │  P3          │
│    │發現  │        │      │            │        │              │
├──┼───┼────┼───┼──────┼────┼───────┤
│52  │九一年│臺北縣永│甲ａ○│勞力士手錶一│以工具破│92偵4081      │
│    │三月二│和市保安│      │只、美金三千│壞大門門│1.被告之自白  │
│    │十一日│路一三九│      │二百元、金飾│鎖侵入  │　92偵4081，  │
│    │      │號六樓  │      │珠寶一批。  │        │　P20，       │
│    │      │        │      │            │        │2.唾液鑑定，  │
│    │      │        │      │            │        │  北市中山分局│
│    │      │        │      │            │        │  警卷，P62   │
│    │      │        │      │            │        │3.被害人之指訴│
│    │      │        │      │            │        │ 92偵4081，P41│
│    ├───┼────┼───┼──────┼────┼───────┤
│    │同右  │同右    │同右  │同右        │同右    │92偵3181      │
│    ├───┼────┼───┼──────┼────┼───────┤
│    │同右  │同右    │同右  │同右        │同右    │92偵8624      │
│    │      │        │      │            │        │被告之自白，北│
│    │      │        │      │            │        │市中山分局警卷│
│    │      │        │      │            │        │，P7、P9.5    │
├──┼───┼────┼───┼──────┼────┼───────┤
│53  │九一年│台北市長│甲Ｔ○│新台幣四萬一│破壞大門│92偵8624      │
│    │三月二│安東路二│      │千五元、美金│門鎖    │1.被告之自白  │
│    │十四日│段三十六│      │六百元、金幣│        │  北市中山分局│
│    │      │巷一號四│      │乙枚、台北銀│        │  警卷，      │
│    │十二時│樓      │      │行信用卡一張│        │　P6、P9.5    │
│    │至十四│        │      │、金融卡五張│        │2.指紋鑑定，  │
│    │時三十│        │      │（臺灣銀行、│        │  唾液鑑定，  │
│    │分間  │        │      │富邦銀行、台│        │  北市中山分局│
│    │      │        │      │北銀行及郵局│        │  警卷，　    │
│    │      │        │      │）、郵局存摺│        │  P31、P59    │
│    │      │        │      │一本、摩托羅│        │3.被害人之指訴│
│    │      │        │      │拉手機一支、│        │  ，北市中山分│
│    │      │        │      │陳玉惠身分證│        │  局警卷，    │
│    │      │        │      │及健保卡及中│        │  P15.5       │
│    │      │        │      │華電信通行證│        │              │
│    │      │        │      │各乙枚、荷蘭│        │              │
│    │      │        │      │高科技憑證（│        │              │
│    │      │        │      │三十萬）乙張│        │              │
├──┼───┼────┼───┼──────┼────┼───────┤
│54  │九一年│桃園縣桃│Ｕ○○│金項鍊、金戒│破壞大門│92偵4808      │
│    │三月二│園市天祥│      │指、金飾及高│門鎖    │1.被告之自白，│
│    │十五日│七街六十│      │速公路回數票│        │  P6          │
│    │      │九之一號│      │            │        │2.被害人之指訴│
│    │      │六樓    │      │            │        │  P8          │
├──┼───┼────┼───┼──────┼────┼───────┤
│55  │九一年│桃園縣蘆│甲宙○│金飾、鑽戒、│破壞大門│桃園92偵3553  │
│    │三月三│竹鄉南昌│      │ＤＶ攝影機、│鎖      │1.被告之自白，│
│    │十一日│路二十巷│      │提款卡、現金│        │  P7          │
│    │      │一之一號│      │二千元、價值│        │2.被害人之指訴│
│    │十九時│八樓    │      │約新台幣二十│        │  P20         │
│    │      │        │      │萬元。      │        │              │
├──┼───┼────┼───┼──────┼────┼───────┤
│56  │九一年│桃園縣蘆│甲Ｎ○│保險箱被搬到│破壞大門│92偵4676      │
│    │三月  │竹鄉新南│      │客廳遭破壞但│門鎖    │1.被告之自白，│
│    │      │路一一三│      │未被打開，損│        │  92偵4676，P8│
│    │      │號四樓  │      │失Ｋ金戒指一│        │2.被害人之指訴│
│    │      │        │      │只。        │        │  P11         │
├──┼───┼────┼───┼──────┼────┼───────┤
│57  │九一年│桃園縣龜│甲ｗ○│損失現金新台│大門兩道│92偵5582      │
│    │四月一│山鄉文化│      │幣七萬元。  │均遭撬開│1.被告之自白，│
│    │日凌晨│三路七九│      │            │        │  92偵5582，P9│
│    │      │號二樓，│      │            │        │2.被害人之指訴│
│    │      │亞洲克林│      │            │        │  P18         │
│    │      │敦股份有│      │            │        │              │
│    │      │限公司  │      │            │        │              │
├──┼───┼────┼───┼──────┼────┼───────┤
│58  │九一年│桃園縣中│ｚ○○│損失壹些零錢│破壞大門│桃園92偵2196  │
│    │四月清│壢市常樂│      │及圖書禮券，│鎖      │1.被告之自白，│
│    │明左右│五街九號│      │價值約新台幣│        │  P6          │
│    │      │三樓    │      │二千五百元。│        │2.被害人之指訴│
│    │      │        │      │            │        │  P15         │
├──┼───┼────┼───┼──────┼────┼───────┤
│59  │九一年│桃園縣中│Ｍ○○│現金新台幣六│破壞大門│桃園92偵2196  │
│    │四月  │壢市五族│      │萬餘元、戒指│鎖      │1.被告之自白  │
│    │      │街一一三│      │、黃金項鍊三│        │  P5.5        │
│    │      │號六樓  │      │條，共價值新│        │2.被害人之指訴│
│    │      │        │      │台幣十五萬元│        │  P16         │
├──┼───┼────┼───┼──────┼────┼───────┤
│60  │九十一│桃園縣桃│ｊ○○│新台幣二萬五│破壞大門│92偵5141      │
│    │年四月│園市敬三│      │千元、鑽戒一│門鎖    │1.被告之自白，│
│    │八日  │街二○五│      │只、金項鍊二│        │  P6          │
│    │      │號七樓  │      │條、郵局存摺│        │2.被害人之指訴│
│    │      │        │      │            │        │  P8          │
├──┼───┼────┼───┼──────┼────┼───────┤
│61  │九一年│桃園縣桃│巳○○│金戒指三枚、│破壞大門│92偵5141      │
│    │四月八│園市敬三│      │金手鍊二條、│門鎖    │1.被告之自白，│
│    │日    │街二○七│      │信用卡五張、│        │  P6          │
│    │      │號七樓  │      │現金卡一張  │        │2.被害人之指訴│
│    │      │        │      │            │        │  P10         │
├──┼───┼────┼───┼──────┼────┼───────┤
│62  │九一年│桃園縣中│乙甲○│土銀信用卡一│以固定夾│桃園92偵10099 │
│    │四月十│壢市普騰│      │張、金項鍊六│及螺絲起│1.被告之自白，│
│    │二日  │街二十八│      │條、金戒指四│子破壞門│  P7          │
│    │      │巷十八號│      │個共約三兩重│鎖      │2.指紋鑑定，  │
│    │      │十樓    │      │            │        │  P19         │
│    │      │        │      │            │        │3.被害人之指訴│
│    │      │        │      │            │        │  P16         │
├──┼───┼────┼───┼──────┼────┼───────┤
│63  │九一年│桃園縣中│黃○○│金項鍊一條約│同右    │桃園92偵10099 │
│    │四月十│壢市普騰│      │一兩重      │        │1.被告之自白，│
│    │二日  │二街二十│      │            │        │  P8          │
│    │      │六巷二十│      │            │        │2.被害人之指訴│
│    │      │三號七樓│      │            │        │  P17         │
├──┼───┼────┼───┼──────┼────┼───────┤
│64  │九一年│1.雲林縣│1.吳萬│１ＳＯ－７５│        │92偵3078      │
│    │四月十│東勢鄉東│居    │２２自小客車│        │              │
│    │六日  │榮路六十│P29   │            │        │被害人之指訴、│
│    │      │五號前空│      │            │        │證人劉彥育、劉│
│    │十六時│地      │      │            │        │惠如、吳基福、│
│    │四十分│        │      │２Ｓ５－５６│        │卜公明之證述，│
│    │      │2.雲林縣│2.陳廷│５１車牌兩面│        │虎尾分局警卷  │
│    │      │褒忠鄉馬│魁    │            │        │              │
│    │      │鳴村三五│P29   │            │        │              │
│    │      │之六號前│      │            │        │              │
│    │      │空地    │      │            │        │              │
│    │      │        │      │            │        │              │
│    │      │3.雲林  │      │            │        │              │
│    │      │縣褒忠鄉│      │            │        │              │
│    │      │龍岩村三│      │            │        │              │
│    │      │和路田洋│      │            │        │              │
│    │      │五十七東│      │            │        │              │
│    │      │二十一電│      │            │        │              │
│    │      │線杆    │      │            │        │              │
├──┼───┼────┼───┼──────┼────┼───────┤
│65  │九十一│桃園縣蘆│甲ｚ○│金飾、鑽戒、│大門門鎖│92偵3983      │
│    │年四月│竹鄉南崁│      │戒指、金飾項│遭破壞  │1.被告之自白，│
│    │二十三│路二段二│      │鍊，損失約十│        │  P6          │
│    │日    │七七巷三│      │五萬至二十萬│        │2.被害人之指訴│
│    │      │之四號五│      │左右        │        │  P9          │
│    │      │樓      │      │            │        │              │
├──┼───┼────┼───┼──────┼────┼───────┤
│66  │九一年│台北市林│ｌ○○│現金新台幣三│窗戶未鎖│92偵8624      │
│    │四月二│森北路一│      │萬五千元    │        │1.被告之自白，│
│    │十四日│○七巷八│      │            │        │  北市中山分局│
│    │      │十四號三│      │            │        │  警卷        │
│    │      │樓之二  │      │            │        │  ，P8、P9.5  │
│    │      │        │      │            │        │2.被害人之指訴│
│    │      │        │      │            │        │  警卷，P10   │
├──┼───┼────┼───┼──────┼────┼───────┤
│67  │九一年│桃園縣中│Ｚ○○│零錢撲滿兩個│破壞大門│桃園92偵2196  │
│    │五月初│壢市復華│      │，約新台幣三│鎖      │1.被告之自白，│
│    │      │九街一○│      │千元。      │        │  P6          │
│    │      │六號六樓│      │            │        │2.被害人之指訴│
│    │      │        │      │            │        │  P17         │
├──┼───┼────┼───┼──────┼────┼───────┤
│68  │九一年│桃園縣中│寅○○│ｎｏｋｉａ  │破壞大門│桃園92偵2196  │
│    │五月初│壢市復華│      │機一支、外幣│鎖      │1.被告之自白，│
│    │      │九街一○│      │及零錢約二千│        │  P6          │
│    │      │六之一號│      │元。        │        │2.被害人之指訴│
│    │      │六樓    │      │            │        │  P18         │
├──┼───┼────┼───┼──────┼────┼───────┤
│69  │九十一│桃園縣中│甲Ｗ○│筆記型電腦一│以固定夾│桃園92偵10099 │
│    │年五月│壢市莊敬│      │台、男用錶一│及螺絲起│1.被告之自白，│
│    │三日  │路一四八│      │只、金項鍊二│子破壞大│  92偵10099， │
│    │      │號六樓  │      │條、一些珍珠│門      │  P9          │
│    │      │        │      │及裝飾品    │        │2.被害人之指訴│
│    │      │        │      │            │        │  P18         │
├──┼───┼────┼───┼──────┼────┼───────┤
│70  │九一年│桃園縣桃│甲ｐ○│金飾、項鍊、│破壞大門│92偵4491      │
│    │五月三│園市敬三│      │戒指、手鍊  │門鎖    │1.被告之自白，│
│    │日或四│街二○一│      │            │        │  92偵4491，  │
│    │日    │號六樓  │      │            │        │  P5.5        │
│    │      │        │      │            │        │2.被害人之指訴│
│    │      │        │      │            │        │  P8          │
├──┼───┼────┼───┼──────┼────┼───────┤
│71  │九一年│桃園縣桃│乙己○│金戒指一玫、│破壞大門│92偵4491      │
│    │五月三│園市敬三│      │現金八千元，│門鎖    │1.被告之自白，│
│    │日或四│街二○一│      │共約新台幣一│        │  92偵4491，  │
│    │日    │號九樓  │      │萬餘元。    │        │  P5.5        │
│    │      │        │      │            │        │2.被害人之指訴│
│    │      │        │      │            │        │  P9          │
├──┼───┼────┼───┼──────┼────┼───────┤
│72  │九一年│桃園縣桃│甲Ｙ○│更換門鎖兩千│破壞大門│92偵4491      │
│    │五月三│園市敬三│      │多元        │門鎖    │1.被告之自白，│
│    │日或四│街二○三│      │            │        │  92偵4491，P6│
│    │日    │號六樓  │      │            │        │  稱未進入現場│
│    │      │        │      │            │        │  竊取財物    │
│    │      │        │      │            │        │2.被害人之指訴│
│    │      │        │      │            │        │  P10         │
├──┼───┼────┼───┼──────┼────┼───────┤
│73  │九一年│臺北縣板│乙巳○│金項鍊一條、│破壞大門│92偵6672      │
│    │五月九│橋市大同│      │照相機兩部、│門鎖侵入│1.被害人之指訴│
│    │日    │街六十九│      │中興商業銀行│        │  P15         │
│    │      │號八樓  │      │信用卡一張（│        │              │
│    │十四時│        │      │遭盜刷一萬元│        │              │
│    │      │        │      │）零錢等物，│        │              │
│    │      │        │      │合計約新台幣│        │              │
│    │      │        │      │十五萬元。  │        │              │
├──┼───┼────┼───┼──────┼────┼───────┤
│74  │九一年│臺北縣板│陳劉淑│美金五百五十│破壞門鎖│92偵6672      │
│    │五月九│橋市大同│棉    │元、茶壺二十│        │被害人指訴P13 │
│    │日    │街七十一│      │支、洋酒兩瓶│        │              │
│    │      │號八樓  │      │、玉佩一塊、│        │              │
│    │十九時│        │      │金手鍊二條，│        │              │
│    │許    │        │      │共價值約新台│        │              │
│    │      │        │      │幣十五萬元。│        │              │
├──┼───┼────┼───┼──────┼────┼───────┤
│75  │九一年│桃園縣中│ｉ○○│存摺、信用卡│破壞大門│桃園92偵2196  │
│    │五月十│壢市長春│      │、提款卡、零│鎖      │1.被告之自白，│
│    │五日  │路二七五│      │錢撲滿等，約│        │  P6          │
│    │十二時│號九樓  │      │值新台幣三千│        │2.被害人之指訴│
│    │許    │        │      │元。        │        │  P19         │
│    │      │        │      │            │        │              │
├──┼───┼────┼───┼──────┼────┼───────┤
│76  │九一年│台北市農│己○○│美金一千元、│破壞門鎖│92偵8624，    │
│    │五月二│安街一巷│      │金鑽戒、金戒│並把門板│1.被告之自白，│
│    │十一日│六號三樓│      │指、珠寶項鍊│破壞    │  北市中山分局│
│    │      │        │      │            │        │  警卷，      │
│    │      │        │      │            │        │  P9、P9.5    │
│    │      │        │      │            │        │2.被害人之指訴│
│    │      │        │      │            │        │  警卷，P27   │
├──┼───┼────┼───┼──────┼────┼───────┤
│77  │九一年│臺北縣板│甲ｍ○│聯邦銀行信用│未問及  │92偵4780      │
│    │五月二│橋市金門│      │卡一張、台新│        │1.被告之自白  │
│    │十二日│街二十二│      │銀行、遠東商│        │　92偵4780，  │
│    │      │號四樓  │      │銀信用卡各一│        │　P8，稱與董  │
│    │十二時│        │      │張、零錢約二│        │  共同犯案    │
│    │      │        │      │、三仟元    │        │　董否認，    │
│    │      │        │      │            │        │  P52.5       │
│    │      │        │      │            │        │              │
│    │      │        │      │            │        │  被告又稱與董│
│    │      │        │      │            │        │  、吳共同犯案│
│    │      │        │      │            │        │  91訴2363，  │
│    │      │        │      │            │        │  920530筆錄  │
│    │      │        │      │            │        │2.唾液鑑定，  │
│    │      │        │      │            │        │  北市中山分局│
│    │      │        │      │            │        │  警卷，P64   │
│    │      │        │      │            │        │3.被害人之指訴│
│    │      │        │      │            │        │  92偵4780，  │
│    │      │        │      │            │        │  P13         │
│    ├───┼────┼───┼──────┼────┼───────┤
│    │同右  │同右    │同右  │同右        │        │92偵8624      │
│    │      │        │      │            │        │1.被告之自白，│
│    │      │        │      │            │        │  北市中山分局│
│    │      │        │      │            │        │　警卷，      │
│    │      │        │      │            │        │　P9、P9.5    │
│    │      │        │      │            │        │2.唾液鑑定，　│
│    │      │        │      │            │        │  北市中山分局│
│    │      │        │      │            │        │  警卷，P64   │
├──┼───┼────┼───┼──────┼────┼───────┤
│78  │九一年│臺北縣板│甲Ａ○│撲滿一個約四│門窗未遭│92偵4780      │
│    │五月二│橋市金門│      │千元、金飾約│破壞    │1.被告之自白，│
│    │十二日│街二十二│      │四千元。    │        │  P8稱與董、吳│
│    │十三時│號五樓  │      │            │        │  共同犯案，91│
│    │      │        │      │            │        │  訴2363，9205│
│    │      │        │      │            │        │  30筆錄      │
│    │      │        │      │            │        │2.被害人之指訴│
│    │      │        │      │            │        │  P10         │
│    ├───┼────┼───┼──────┼────┼───────┤
│    │同右  │同右    │同右  │同右        │同右    │92偵8624      │
│    │      │        │      │            │        │被告之自白，  │
│    │      │        │      │            │        │北市中山分局警│
│    │      │        │      │            │        │卷，P7        │
├──┼───┼────┼───┼──────┼────┼───────┤
│79  │九一年│台北市民│甲ｉ○│現金新台幣六│門未上鎖│92偵8624      │
│    │五月三│生西路四│      │萬元        │        │1.被告之自白，│
│    │十一日│十五巷九│      │            │        │  北市中山分局│
│    │      │弄十號一│      │            │        │  警卷        │
│    │      │樓      │      │            │        │  P9、P9.5    │
│    │      │        │      │            │        │2.被害人之指訴│
│    │      │        │      │            │        │  警卷，P27   │
├──┼───┼────┼───┼──────┼────┼───────┤
│80  │九一年│桃園縣平│甲Ｇ○│金飾、現金六│破壞大門│桃園92偵3553  │
│    │六月六│鎮市復興│      │萬元，價值約│鎖      │1.被告之自白，│
│    │日十時│街一○八│      │新台幣二十五│        │  P7          │
│    │三十分│號三樓之│      │萬元。      │        │2.被害人之指訴│
│    │      │二      │      │            │        │  P10         │
├──┼───┼────┼───┼──────┼────┼───────┤
│81  │九一年│桃園縣桃│Ｄ○○│金飾、項鍊約│破壞大門│桃園92偵2196  │
│    │六月七│園市寶山│      │七、八萬元，│鎖      │1.被告之自白，│
│    │日    │街五十七│      │另有信用卡、│        │  P6          │
│    │九時  │號二樓  │      │駕照等物。  │        │2.被害人之指訴│
│    │      │        │      │            │        │  P21         │
├──┼───┼────┼───┼──────┼────┼───────┤
│82  │九一年│桃園縣桃│乙寅○│一張富邦銀行│破壞大門│桃園92偵2196  │
│    │六月七│園市寶山│      │信用卡，被盜│鎖      │1.被告之自白，│
│    │日    │街五十七│      │刷約二萬元。│        │  P6          │
│    │      │號七樓  │      │            │        │2.被害人之指訴│
│    │      │        │      │            │        │  P20         │
├──┼───┼────┼───┼──────┼────┼───────┤
│83  │九一年│台北市撫│乙癸○│國際牌電視機│破壞大門│92偵8624      │
│    │六月九│順街十之│      │一台        │門鎖    │1.被告之自白，│
│    │日    │一號三○│      │            │        │  北市中山分局│
│    │      │六室    │      │            │        │  警卷，      │
│    │      │        │      │            │        │  P8.5、P9.5  │
│    │      │        │      │            │        │2.被害人之指訴│
│    │      │        │      │            │        │  警卷，P24   │
├──┼───┼────┼───┼──────┼────┼───────┤
│84  │九一年│桃園縣平│江百合│待查        │以一字起│92偵8624      │
│    │六月十│鎮市    │      │            │子破壞大│1.被告之自白，│
│    │八日  │        │      │            │門      │  北市中山分局│
│    │      │        │      │            │        │  警卷，　    │
│    │      │        │      │            │        │  P7.5、P9.5  │
│    │      │        │      │            │        │2.唾液鑑定，  │
│    │      │        │      │            │        │  北市中山分局│
│    │      │        │      │            │        │  警卷，P64   │
├──┼───┼────┼───┼──────┼────┼───────┤
│85  │九一年│臺北縣板│甲Ｕ○│金戒指五枚、│（未問及│92偵4780      │
│    │六月十│橋市大觀│      │項鍊一條、各│）      │1.被告之自白，│
│    │八日  │路三段一│      │國錢幣折合新│        │  稱與董志偉共│
│    │      │六○巷四│      │台幣二、三萬│        │  同犯案，P7.5│
│    │      │號五樓  │      │元、新台幣一│        │2.唾液鑑定，  │
│    │      │        │      │萬多元、撲滿│        │  P17         │
│    │      │        │      │兩只約二萬元│        │3.被害人之指訴│
│    │      │        │      │，全部約新台│        │  P12         │
│    │      │        │      │幣十三萬餘元│        │              │
│    ├───┼────┼───┼──────┼────┼───────┤
│    │同右  │同右    │同右  │同右        │同右    │92偵8624      │
│    │      │        │      │            │        │1.被告之自白，│
│    │      │        │      │            │        │  北市中山分局│
│    │      │        │      │            │        │  警卷，      │
│    │      │        │      │            │        │  P7、P9.5    │
│    │      │        │      │            │        │2.唾液鑑定，  │
│    │      │        │      │            │        │  北市中山分局│
│    │      │        │      │            │        │  警卷，P66   │
├──┼───┼────┼───┼──────┼────┼───────┤
│86  │九一年│台北縣板│甲申○│行動電話一具│以自備工│92偵4780      │
│    │六月二│橋市溪北│P11   │、美金二百元│具破壞門│1.被告之自白，│
│    │十日  │路十號  │      │、中國商銀金│鎖      │  稱與董、吳共│
│    │      │        │      │融卡一張、洋│        │  同犯案，91訴│
│    │二十時│        │      │酒六瓶、黃金│        │  2363，920530│
│    │二十分│        │      │製母雞一隻、│        │  筆錄        │
│    │      │        │      │白金項鍊一條│        │2.唾液鑑定，  │
│    │      │        │      │、黃金項鍊一│        │  P17         │
│    │      │        │      │條、金戒指一│        │3.被害人之指訴│
│    │      │        │      │枚，共值約十│        │  P11         │
│    │      │        │      │一萬三千元。│        │              │
│    │      │        │      │            │        │              │
│    ├───┼────┼───┼──────┼────┼───────┤
│    │同右  │同右    │同右  │同右        │同右    │92偵8624      │
│    │      │        │      │            │        │1.被告之自白，│
│    │      │        │      │            │        │  北市中山分局│
│    │      │        │      │            │        │  警卷，      │
│    │      │        │      │            │        │  P66、P9.5   │
│    │      │        │      │            │        │2.唾液鑑定，  │
│    │      │        │      │            │        │  北市中山分局│
│    │      │        │      │            │        │  警卷，P66   │
├──┼───┼────┼───┼──────┼────┼───────┤
│87  │九一年│台北縣樹│ｈ○○│待查        │以一字起│92偵8624      │
│    │六月二│林市新樹│      │            │子破壞門│1.被告之自白，│
│    │十八日│路三十六│      │            │鎖      │  北市中山分局│
│    │      │之一號六│      │            │        │  警卷，P7.5　│
│    │      │樓      │      │            │        │2.唾液鑑定，  │
│    │      │        │      │            │        │  北市中山分局│
│    │      │        │      │            │        │   警卷，P65  │
├──┼───┼────┼───┼──────┼────┼───────┤
│88  │九一年│台北縣三│乙酉○│金飾一兩，新│開啟未上│92偵4081      │
│    │六月  │重市三和│      │台幣七萬多元│鎖之鐵捲│1.被告之自白，│
│    │      │路三段十│      │。          │門      │  P20         │
│    │      │號，    │      │            │        │2.被害人之指訴│
│    │      │腳踏車店│      │            │        │  P43         │
│    ├───┼────┼───┼──────┼────┼───────┤
│    │同右  │同右    │同右  │同右        │同右    │92偵3181      │
├──┼───┼────┼───┼──────┼────┼───────┤
│89  │九一年│台北縣土│ｒ○○│金飾品、藍寶│以一字螺│92偵5582      │
│    │六月  │城市裕生│      │戒指、零錢三│絲起子破│1.被告之自白，│
│    │      │街二十一│      │千元，共損失│壞大門侵│  P8          │
│    │      │巷七號五│      │約十萬元。  │入      │2.被害人之指訴│
│    │      │樓      │      │            │        │  P13         │
├──┼───┼────┼───┼──────┼────┼───────┤
│90  │九一年│桃園縣龜│甲未○│保險箱一個、│以一字螺│92偵5582      │
│    │六月  │山鄉文化│      │員工零錢約二│絲起子破│1.被告之自白，│
│    │      │路二段三│      │千元、翻譯機│壞大門  │  P8          │
│    │      │十號之四│      │一台，共損失│        │2.被害人之指訴│
│    │      │二樓    │      │新台幣三萬元│        │  P15         │
│    │      │        │      │左右。      │        │              │
├──┼───┼────┼───┼──────┼────┼───────┤
│91  │九一年│桃園縣龜│天○○│手機一支價值│以一字螺│92偵5582      │
│    │      │山鄉興華│      │八千元      │絲起子破│1.被告之自白，│
│    │      │三街九十│      │            │壞大門  │  P10         │
│    │      │號三樓  │      │            │        │2.被害人之指訴│
│    │      │        │      │            │        │  P21         │
├──┼───┼────┼───┼──────┼────┼───────┤
│92  │九一年│桃園縣龜│甲ｆ○│音響一台、撲│以一字螺│92偵5582      │
│    │      │山鄉興華│      │滿一個，共價│絲起子破│1.被告之自白，│
│    │      │一街二四│      │值約五萬元。│壞大門  │  P10         │
│    │      │九號三樓│      │            │        │2.被害人之指訴│
│    │      │        │      │            │        │  P24         │
├──┼───┼────┼───┼──────┼────┼───────┤
│93  │九一年│台北縣樹│Ｆ○○│隨身ＶＣＤ一│破壞大門│92偵4081      │
│    │六、七│林市新樹│      │台、零錢幾百│        │1.被告之自白，│
│    │月間  │路三十九│      │元、作牙齒的│        │  P17         │
│    │      │號一樓牙│      │鑽針、一些櫥│        │2.被害人之指訴│
│    │      │醫診所  │      │窗擺飾物品  │        │  P42         │
│    ├───┼────┼───┼──────┼────┼───────┤
│    │同右  │同右    │同右  │同右        │同右    │92偵7301      │
├──┼───┼────┼───┼──────┼────┼───────┤
│94  │九一年│桃園縣桃│Ｙ○○│金項鍊、金手│破壞大門│92偵4808      │
│    │七月八│園市園一│      │鐲、金戒指、│門鎖    │1.被告之自白，│
│    │日    │街四十五│      │萬寶龍手錶、│        │  P6          │
│    │      │之三號  │      │一批首飾盒  │        │2.被害人之指訴│
│    │      │        │      │            │        │  P9          │
├──┼───┼────┼───┼──────┼────┼───────┤
│95  │九一年│桃園市天│甲辛○│筆記型電腦、│破壞大門│92偵4809      │
│    │七月八│津七街一│      │金飾一批、中│        │1.被告自白，P6│
│    │日    │一○號三│      │油加油單八千│        │2.被害人之指訴│
│    │      │樓      │      │元、高速公路│        │  P10         │
│    │      │        │      │回數票五十張│        │              │
├──┼───┼────┼───┼──────┼────┼───────┤
│96  │九一年│台北縣新│甲黃○│新台幣四千元│以螺絲起│92偵4676      │
│    │七月十│莊市昌平│      │、金飾約十九│子破壞門│1.被告之自白  │
│    │三日  │街二十六│      │萬元、日幣及│鎖      │2.被害人之指訴│
│    │      │號十樓  │      │紀念幣數枚，│        │  P22         │
│    │      │        │      │共損失二十三│        │              │
│    │      │        │      │萬元。      │        │              │
├──┼───┼────┼───┼──────┼────┼───────┤
│97  │九一年│台北縣泰│申○○│金項鍊７條、│以一字螺│92偵5585      │
│    │七月十│山鄉中山│      │金戒指十餘只│絲起子破│1.被告之自白，│
│    │七日  │路三段十│      │、現金十萬元│壞門鎖  │  P4          │
│    │      │四號七樓│      │、玉佩四個，│        │  另稱與董、吳│
│    │十時  │        │      │總計約損失四│        │  共同犯案，  │
│    │      │        │      │十萬元。    │        │  91訴2363，  │
│    │      │        │      │            │        │  920530筆錄  │
│    │      │        │      │            │        │2.被害人之指訴│
│    │      │        │      │            │        │  P6          │
│    ├───┼────┼───┼──────┼────┼───────┤
│    │同右  │同右    │同右  │同右        │同右    │92偵7471      │
│    │      │        │      │            │        │被告之自白，稱│
│    │      │        │      │            │        │與董志偉共同犯│
│    │      │        │      │            │        │案，P6.5      │
├──┼───┼────┼───┼──────┼────┼───────┤
│98  │九一年│桃園縣蘆│甲Ｉ○│手錶、戒指、│破壞大門│桃園92偵3553  │
│    │七月十│竹鄉南順│      │項鍊、信用卡│鎖      │1.被告之自白，│
│    │七日  │一街九號│      │、ＤＶＤ、數│        │  P7          │
│    │      │五樓    │      │位像機、身分│        │2.被害人之指訴│
│    │      │        │      │證、工作證，│        │  P21         │
│    │      │        │      │共損失約三十│        │              │
│    │      │        │      │幾萬元。    │        │              │
├──┼───┼────┼───┼──────┼────┼───────┤
│99  │九一年│桃園市鎮│Ｖ○○│金項鍊一條、│破壞門鎖│92偵4809      │
│    │七月十│撫街七十│      │戒指一枚、現│        │1.被告自白稱與│
│    │七日  │七號四樓│      │金五萬元、信│        │  董志偉共同犯│
│    │      │        │      │用卡二張    │        │  案，P5.5    │
│    │      │        │      │            │        │2.被害人之指訴│
│    │      │        │      │            │        │  P9          │
├──┼───┼────┼───┼──────┼────┼───────┤
│100 │九一年│台北縣板│甲己○│提款卡、信用│以螺絲起│92偵4676      │
│    │七月十│橋市昌平│      │卡各一張、現│子破壞門│1.被告之自白，│
│    │九日  │街十號四│      │金約四、五萬│鎖      │  P8          │
│    │      │樓      │      │元、金項鍊價│        │2.被害人之指訴│
│    │十四時│        │      │值約一萬元、│        │  P28         │
│    │      │        │      │金戒指，共計│        │              │
│    │      │        │      │五萬元，竊賊│        │              │
│    │      │        │      │並盜刷提款卡│        │              │
│    │      │        │      │、信用卡十六│        │              │
│    │      │        │      │萬元。      │        │              │
├──┼───┼────┼───┼──────┼────┼───────┤
│101 │九一年│台北縣新│ｇ○○│新台幣一萬多│（未問及│92偵4676      │
│    │七月十│莊市昌平│      │元、金飾、玉│）      │1.被告之自白，│
│    │九日  │街十二號│      │鐲等價值約二│        │  P8          │
│    │      │八樓    │      │萬元        │        │2.被害人之指訴│
│    │十八時│        │      │            │        │  P25         │
│    │發現  │        │      │            │        │              │
├──┼───┼────┼───┼──────┼────┼───────┤
│102 │九一年│台北市三│ｐ○○│存摺、印章、│持工具開│1.91偵22221   │
│    │七月二│重市中興│、張榮│身分證，共遭│鎖      │  被告之自白  │
│    │十九日│北街一三│俊    │盜領二十萬元│        │2.被害人之指訴│
│    │      │四號八樓│      │            │        │  P6、P7、P8  │
│    │十三時│        │      │            │        │              │
│    │三十分│        │      │            │        │              │
├──┼───┼────┼───┼──────┼────┼───────┤
│103 │九一年│桃園縣桃│戌○○│金飾、現金等│破壞大門│92偵4081      │
│    │七月三│園市會稽│      │約四萬元    │        │1.被告之自白，│
│    │十一日│一街七十│      │            │        │  稱與董、許共│
│    │      │八號五樓│      │            │        │  同犯案，    │
│    │十一時│        │      │            │        │  P22.5       │
│    │三十分│        │      │            │        │  另稱與董、吳│
│    │      │        │      │            │        │  共同犯案，  │
│    │      │        │      │            │        │  91訴2363，  │
│    │      │        │      │            │        │  920530筆錄  │
│    │      │        │      │            │        │2.被害人之指訴│
│    │      │        │      │            │        │  P45         │
│    ├───┼────┼───┼──────┼────┼───────┤
│    │同右  │同右    │同右  │同右        │同右    │92偵3800      │
├──┼───┼────┼───┼──────┼────┼───────┤
│104 │九一年│台北縣新│Ｉ○○│公事包一只，│破壞鐵門│92偵5582      │
│    │七月  │莊市民安│      │內有商品樣本│大所後侵│1.被告之自白，│
│    │      │東路一八│      │價值約八百元│入      │  P11         │
│    │      │○號，  │      │。          │        │2.被害人之指訴│
│    │      │勵億塑膠│      │            │        │  P27         │
│    │      │公司    │      │            │        │              │
├──┼───┼────┼───┼──────┼────┼───────┤
│105 │九一年│台北縣板│ｏ○○│錢筒一個約二│以螺絲起│92偵5083      │
│    │七月  │橋市金門│      │千八百元、現│子破壞門│1.被告之自白，│
│    │      │街十九巷│      │金六百元。  │鎖      │  P5.5        │
│    │      │五號三樓│      │            │        │  又稱與董、吳│
│    │      │        │      │            │        │  共同犯案，  │
│    │      │        │      │            │        │  91訴2363，  │
│    │      │        │      │            │        │  920530筆錄  │
│    │      │        │      │            │        │2.被害人之指訴│
│    │      │        │      │            │        │  P10         │
│    ├───┼────┼───┼──────┼────┼───────┤
│    │同右  │同右    │同右  │同右        │同右    │92偵7471      │
│    │      │        │      │            │        │被告之自白，稱│
│    │      │        │      │            │        │與董志偉共同犯│
│    │      │        │      │            │        │案，P9        │
├──┼───┼────┼───┼──────┼────┼───────┤
│106 │九一年│桃園縣蘆│甲ｃ○│高速公路回數│破壞大門│92偵4147      │
│    │夏天  │竹鄉南昌│      │票，約值一、│門鎖    │1.被告之自白，│
│    │      │路二七八│      │二仟元。    │        │  P5.5        │
│    │      │號三樓  │      │            │        │2.被害人之指訴│
│    │      │        │      │            │        │  P8          │
├──┼───┼────┼───┼──────┼────┼───────┤
│107 │九一年│桃園縣蘆│甲Ｈ○│外幣、戒指，│破壞大門│92偵4147      │
│    │夏天  │竹鄉中正│      │約新台幣四、│門鎖    │1.被告之自白，│
│    │      │路一○九│      │五十萬元左右│        │  P5.5        │
│    │      │巷三十五│      │。          │        │2.被害人之指訴│
│    │      │號六樓  │      │            │        │  P9          │
├──┼───┼────┼───┼──────┼────┼───────┤
│108 │九一年│台北縣新│庚○○│現金二千元  │破壞樓下│92偵5582      │
│    │七、八│莊市新樹│      │            │鐵門大鎖│1.被告之自白，│
│    │月間  │路三三三│      │            │後侵入二│  P11         │
│    │      │巷十二之│      │            │樓辦公室│2.被害人之指訴│
│    │      │四號    │      │            │        │  P30         │
├──┼───┼────┼───┼──────┼────┼───────┤
│109 │九一年│台北縣三│乙壬○│一個撲滿內內│破壞大門│92偵4322      │
│    │七、八│峽鎮國光│      │有零錢約新台│門鎖侵入│1.被告之自白，│
│    │月間  │街一七五│      │幣一萬元，換│        │  P6          │
│    │      │號四樓  │      │鎖費六千元左│        │  稱與董志偉一│
│    │      │        │      │右。        │        │  起行竊      │
│    │      │        │      │            │        │2.被害人之指訴│
│    │      │        │      │            │        │  P8          │
├──┼───┼────┼───┼──────┼────┼───────┤
│110 │九一年│桃園縣桃│Ｈ○○│現金三千元左│破壞大門│92偵4081      │
│    │七月底│園市大德│      │右、卡西歐錶│門鎖    │1.被告自白稱與│
│    │      │一街八十│      │一支約五千元│        │  董志偉共同犯│
│    │      │九號六樓│      │、金飾約四千│        │  案，P22.5   │
│    │      │        │      │元、快譯通一│        │2.被害人之指訴│
│    │      │        │      │台約三千元  │        │  P44         │
│    ├───┼────┼───┼──────┼────┼───────┤
│    │同右  │同右    │同右  │同右        │同右    │92偵3800      │
├──┼───┼────┼───┼──────┼────┼───────┤
│111 │九一年│台北縣新│午○○│未有損失，但│破壞工廠│92偵4081      │
│    │七、八│莊市大安│      │修鐵門花費數│大門及辦│1.被告自白稱與│
│    │月間  │路十八號│      │千元。      │公室門鎖│  董志偉共同犯│
│    │      │（鐵工廠│      │            │侵入    │  案，P17     │
│    │      │）      │      │            │        │  又稱與董、吳│
│    │      │        │      │            │        │  共同犯案，  │
│    │      │        │      │            │        │  91訴2363，  │
│    │      │        │      │            │        │  920530      │
│    │      │        │      │            │        │2.被害人之指訴│
│    │      │        │      │            │        │  P46         │
│    ├───┼────┼───┼──────┼────┼───────┤
│    │同右  │同右    │同右  │同右        │同右    │92偵3388      │
├──┼───┼────┼───┼──────┼────┼───────┤
│112 │九一年│桃園縣桃│甲Ｒ○│現金一萬元、│破壞大門│92偵4081      │
│    │      │園市民富│      │金飾、鑽戒等│門鎖侵入│1.被告之自白，│
│    │      │三街五十│      │，共計約值五│        │  P22.5       │
│    │      │號五樓  │      │萬元。      │        │  又稱與董、吳│
│    │      │        │      │            │        │  共同犯案，  │
│    │      │        │      │            │        │  91訴2363，  │
│    │      │        │      │            │        │  920530筆錄  │
│    │      │        │      │            │        │2.被害人之指訴│
│    │      │        │      │            │        │  P47         │
│    ├───┼────┼───┼──────┼────┼───────┤
│    │同右  │同右    │同右  │同右        │同右    │92偵3390      │
├──┼───┼────┼───┼──────┼────┼───────┤
│113 │九一年│桃園縣桃│甲ｓ○│現金九千元、│破壞大門│92偵4081      │
│    │七、八│園市大德│      │禮券五千元、│門鎖    │1.被告之自白，│
│    │月間  │一街九十│      │金飾一萬八千│        │  又稱與董、吳│
│    │      │一號四樓│      │元          │        │  共同犯案，  │
│    │      │        │      │            │        │  91訴2363，  │
│    │      │        │      │            │        │  920530筆錄  │
│    │      │        │      │            │        │2.被害人之指訴│
│    │      │        │      │            │        │  P48         │
├──┼───┼────┼───┼──────┼────┼───────┤
│114 │九一年│台北縣三│Ｏ○○│日幣十萬餘元│破壞大門│92偵4081      │
│    │七、八│重市中興│      │、金飾、首飾│        │1.被告之自白，│
│    │月間  │北街一三│      │            │        │  P17         │
│    │      │六巷六號│      │            │        │2.被害人之指訴│
│    │      │八樓    │      │            │        │  P49         │
│    ├───┼────┼───┼──────┼────┼───────┤
│    │同右  │同右    │同右  │同右        │同右    │92偵7299      │
├──┼───┼────┼───┼──────┼────┼───────┤
│115 │九一年│台北縣三│ｅ○○│支票及現金十│破壞大門│92偵4081      │
│    │七、八│重市中興│      │萬元        │        │1.被告之自白，│
│    │月間  │北街一三│      │            │        │  P17         │
│    │      │六巷八號│      │            │        │2.被害人之指訴│
│    │      │二樓，  │      │            │        │  P49         │
│    │      │公司    │      │            │        │              │
│    ├───┼────┼───┼──────┼────┼───────┤
│    │同右  │同右    │同右  │同右        │同右    │92偵7299      │
├──┼───┼────┼───┼──────┼────┼───────┤
│116 │九一年│桃園縣桃│甲Ｏ○│金飾、證件、│破壞門鎖│92偵4081      │
│    │七、八│園市同德│      │現金、美髮器│進入    │1.被告自白，稱│
│    │月間  │七街七號│      │具，共約損失│        │  與董志偉共同│
│    │      │一樓，  │      │三萬元。    │        │  犯案，P19.5 │
│    │      │曼星髮廊│      │            │        │  又稱與董、吳│
│    │      │        │      │            │        │  共同犯案，  │
│    │      │        │      │            │        │  91訴2363，  │
│    │      │        │      │            │        │  920530筆錄  │
│    │      │        │      │            │        │2.被害人之指訴│
│    │      │        │      │            │        │  P51         │
│    ├───┼────┼───┼──────┼────┼───────┤
│    │同右  │同右    │同右  │同右        │同右    │92偵7300      │
├──┼───┼────┼───┼──────┼────┼───────┤
│117 │九一年│桃園市民│ｙ○○│金戒指乙只及│破壞大門│92偵4321      │
│    │七、八│有十六街│      │現金三千多元│門鎖    │1.被告之自白，│
│    │月間  │六號三樓│      │            │        │  P6.5        │
│    │      │        │      │            │        │2.被害人之指訴│
│    │      │        │      │            │        │  P9          │
├──┼───┼────┼───┼──────┼────┼───────┤
│118 │九一年│台北縣泰│Ｅ○○│身份證、印章│以螺絲起│92偵5083      │
│    │七、八│山鄉明志│      │、現金三、四│子破壞門│1.被告之自白，│
│    │月間  │路三段四│      │萬元        │鎖      │  P5.5        │
│    │      │二七之一│      │            │        │  另稱係與董、│
│    │      │號十二樓│      │            │        │  吳共同犯案，│
│    │      │        │      │            │        │  91訴2363，  │
│    │      │        │      │            │        │  920530筆錄  │
│    │      │        │      │            │        │2.被害人之指訴│
│    │      │        │      │            │        │  P7          │
│    ├───┼────┼───┼──────┼────┼───────┤
│    │同右  │同右    │同右  │同右        │同右    │92偵7471      │
│    │      │        │      │            │        │被告自白，稱與│
│    │      │        │      │            │        │董志偉共同行竊│
│    │      │        │      │            │        │，P8.5        │
│    │      │        │      │            │        │董否認，P6.5  │
├──┼───┼────┼───┼──────┼────┼───────┤
│119 │九一年│台北縣泰│宇○○│空白支票    │應是開啟│92偵5083      │
│    │七、八│山鄉明志│      │            │大門鎖進│1.被告之自白，│
│    │月間  │路三段四│      │            │入      │  另稱與董、吳│
│    │      │二五號五│      │            │        │  共同犯案，  │
│    │      │樓      │      │            │        │  91訴2363，  │
│    │      │        │      │            │        │  920530筆錄  │
│    │      │        │      │            │        │2.被害人之指訴│
│    │      │        │      │            │        │  P8          │
│    ├───┼────┼───┼──────┼────┼───────┤
│    │同右  │同右    │同右  │同右        │同右    │92偵7471      │
│    │      │        │      │            │        │董否認        │
├──┼───┼────┼───┼──────┼────┼───────┤
│120 │九一年│桃園縣桃│甲卯○│破壞門鎖    │破壞門鎖│92偵4490      │
│    │八月  │園市會稽│      │            │        │1.被告自白    │
│    │      │一街八十│      │            │        │2.被害人之指訴│
│    │      │六號三樓│      │            │        │  P14         │
├──┼───┼────┼───┼──────┼────┼───────┤
│121 │九一年│桃園縣桃│甲子○│現金一千八百│破壞兩道│92偵4081      │
│    │八月初│園市莊一│      │元、金項鍊一│大門鎖侵│1.被告之自白，│
│    │      │街一○八│      │條、一些零錢│入      │  P20.5       │
│    │      │號四樓  │      │            │        │2.被害人之指訴│
│    │      │        │      │            │        │  P52         │
│    ├───┼────┼───┼──────┼────┼───────┤
│    │同右  │同右    │同右  │同右        │同右    │92偵7300      │
├──┼───┼────┼───┼──────┼────┼───────┤
│122 │九一年│台北縣土│甲壬○│金飾、Ｖ８攝│破壞鐵門│92偵4081      │
│    │八月二│城市中華│      │影機、單眼像│門鎖侵入│1.被告自白，稱│
│    │日    │路二段九│      │機、ＣＡＮＯ│        │  係與董、吳共│
│    │      │十一號十│      │Ｎ照相機、露│        │  同犯案，91  │
│    │      │五樓    │      │營燈、數位電│        │  訴2363，    │
│    │      │        │      │話、無線電話│        │  920530筆錄  │
│    │      │        │      │、筆記型電腦│        │2.被害人之指訴│
│    │      │        │      │、寶島男女鑽│        │  P7          │
│    │      │        │      │錶一對、現金│        │              │
│    │      │        │      │二萬元、美金│        │              │
│    │      │        │      │幾百元、嬰兒│        │              │
│    │      │        │      │監聽器、ＰＤ│        │              │
│    │      │        │      │Ａ、無敵翻譯│        │              │
│    │      │        │      │機、易利信行│        │              │
│    │      │        │      │動電話二支、│        │              │
│    │      │        │      │摩托羅拉Ｌ２│        │              │
│    │      │        │      │０００一支、│        │              │
│    │      │        │      │電動打火機  │        │              │
│    ├───┼────┼───┼──────┼────┼───────┤
│    │同右  │同右    │同右  │同右        │同右    │92偵3182      │
├──┼───┼────┼───┼──────┼────┼───────┤
│123 │九一年│台北市德│甲ｒ○│新台幣一千九│大門及第│92偵8624      │
│    │八月五│惠街八十│      │百元、美金四│二道門均│1.被告之自白，│
│    │日    │六號三樓│      │百元、寶石戒│遭破壞  │  北市中山分局│
│    │      │        │      │指、金戒指、│        │  警卷，      │
│    │      │        │      │男女戒指、手│        │  P8.5、P9.5  │
│    │      │        │      │錶等。      │        │2.被害人之指訴│
│    │      │        │      │            │        │  警卷，P25   │
├──┼───┼────┼───┼──────┼────┼───────┤
│124 │九一年│桃園縣桃│未○○│金飾、美金一│破壞大門│92偵4808      │
│    │八月七│園市坤成│      │百多元、人民│門鎖    │1.被告自白稱與│
│    │日    │街九十二│      │幣五千餘元、│        │  董志偉共同犯│
│    │      │之一號三│      │行動電話二支│        │  案，P5.5    │
│    │      │樓      │      │、數位相機一│        │2.被害人之指訴│
│    │      │        │      │台、相機一台│        │  P11         │
├──┼───┼────┼───┼──────┼────┼───────┤
│125 │九一年│桃園市天│羅黃玉│玉手鐲二只、│破壞大門│92偵5141      │
│    │八月十│祥六街四│雲    │手提電腦一台│門鎖    │1.被告之自白  │
│    │日    │號三樓  │      │、零錢撲滿、│        │2.被害人之指訴│
│    │      │        │      │金飾        │        │  P9          │
├──┼───┼────┼───┼──────┼────┼───────┤
│126 │九一年│台北縣新│甲Ｃ○│現金三仟元、│以開鎖工│91偵15047     │
│    │八月十│莊市泰和│陳瑋潔│金戒指一只、│具，破壞│1.被告之自白  │
│    │一日  │街七十八│      │銀手鍊一條、│鐵門。  │2.被害人之指訴│
│    │      │號三樓  │      │金墜子項鍊一│        │  P13.5       │
│    │十六時│        │      │條、五十個拾│        │              │
│    │      │        │      │元套幣、鑽石│        │3.贓物認領保管│
│    │      │        │      │戒指一只、臺│        │  單，P37     │
│    │      │        │      │灣銀行金融卡│        │              │
│    │      │        │      │（被盜領三萬│        │              │
│    │      │        │      │元）及玉山  │        │              │
│    │      │        │      │銀行及萬泰銀│        │              │
│    │      │        │      │行及郵局提款│        │              │
│    │      │        │      │卡各一張、金│        │              │
│    │      │        │      │融卡        │        │              │
│    │      │        │      │嗣後指認世華│        │              │
│    │      │        │      │銀行金融卡二│        │              │
│    │      │        │      │張、合作金庫│        │              │
│    │      │        │      │金融卡一張  │        │              │
├──┼───┼────┼───┼──────┼────┼───────┤
│127 │九一年│台北縣新│甲Ｊ○│損失門鎖價值│用起子撬│92偵6672      │
│    │八月  │莊市中正│P17   │約五百元    │開大門門│1.被害人之指訴│
│    │      │路七四二│      │            │鎖後侵入│  P17         │
│    │      │巷二弄四│      │            │        │              │
│    │      │號三樓，│      │            │        │              │
│    │      │補習班  │      │            │        │              │
├──┼───┼────┼───┼──────┼────┼───────┤
│128 │九一年│台北縣板│曾俊憲│金飾及現金三│破壞兩道│1.被告自白    │
│    │八月  │橋市金門│      │萬元        │門鎖後侵│2.被害人之指訴│
│    │      │街二七三│      │            │入      │  P54         │
│    │      │號三樓  │      │            │        │              │
│    ├───┼────┼───┼──────┼────┼───────┤
│    │同右  │同右    │同右  │同右        │同右    │92偵3183      │
├──┼───┼────┼───┼──────┼────┼───────┤
│129 │九一年│台北市農│子○○│現金新台幣一│小偷由飯│92偵8624      │
│    │八月二│安街十三│      │千九百元、健│廳旁窗戶│1.被告之自白，│
│    │十日  │之二號二│      │保卡、信用卡│進入二樓│  北市中山分局│
│    │      │樓      │      │            │        │  警卷，      │
│    │      │        │      │            │        │  P8.5、P9.5  │
│    │      │        │      │            │        │2.被害人之指訴│
│    │      │        │      │            │        │  警卷，P26   │
├──┼───┼────┼───┼──────┼────┼───────┤
│130 │九一年│台北縣板│Ｃ○○│二台筆記型電│大門被破│91偵19246     │
│    │八月二│橋市篤行│      │腦、三隻手機│壞      │1.被告自白，  │
│    │十五日│路二段七│      │、現金六千多│        │  稱與董志偉共│
│    │      │十六號十│      │元、金戒指四│        │  同犯案，    │
│    │十八時│一樓    │      │只、藍寶石一│        │  P16、P94.5、│
│    │      │        │      │只、老婆吳月│        │  91訴2363，  │
│    │      │        │      │珍的身分證、│        │  911126      │
│    │      │        │      │駕照、護照、│        │  審判筆錄    │
│    │      │        │      │土地銀行金融│        │2.董：坦承，  │
│    │      │        │      │卡、二張台新│        │  P11、P94、  │
│    │      │        │      │銀行信用卡  │        │  91訴2363，  │
│    │      │        │      │            │        │  911126、    │
│    │      │        │      │            │        │  920103      │
│    │      │        │      │            │        │  審判筆錄    │
│    │      │        │      │            │        │3.被害人之指訴│
│    │      │        │      │            │        │  P25         │
├──┼───┼────┼───┼──────┼────┼───────┤
│131 │九一年│台北縣鶯│李榮輝│以板手及螺絲│以扳手及│93偵4895，    │
│    │八月二│歌鎮鳳鳴│鄒光榮│起子將８８６│螺絲起子│              │
│    │十五日│街一六二│      │-ＧＥ大貨車 │撬開車門│1.被告之自白，│
│    │夜間十│巷二弄一│      │車門撬開，將│        │  93他172號卷 │
│    │一時至│號      │      │該車連同車上│        │  P57.5       │
│    │二十六│        │      │之倍護布面床│        │2.被害人之指訴│
│    │日凌晨│        │      │組三十四箱（│        │  91偵18316， │
│    │二時  │        │      │共六十八個床│        │  P20         │
│    │      │        │      │組）、充氣床│        │              │
│    │      │        │      │九十九箱（共│        │              │
│    │      │        │      │九百九十九個│        │              │
│    │      │        │      │充氣床）及五│        │              │
│    │      │        │      │金環扣四十四│        │              │
│    │      │        │      │箱          │        │              │
├──┼───┼────┼───┼──────┼────┼───────┤
│132 │九一年│台北縣土│甲Ｌ○│六百支筆、文│大門被破│91偵19246，   │
│    │八月二│城市清水│（宇笙│具禮盒二十組│壞      │1.被告自白，稱│
│    │十六日│路二段一│公司負│、計算機約三│        │  與董志偉共犯│
│    │      │三九號二│責人）│十個、鬧鐘約│        │  ，P16.5     │
│    │七、八│樓      │      │二十個、打火│        │  另稱與吳共犯│
│    │時    │（宇笙公│      │機約三十六個│        │  ，P18.5     │
│    │      │司）    │      │、鑰匙圈二十│        │2.被害人之指訴│
│    │      │        │      │個、數位像機│        │  P29         │
│    │      │        │      │一台、翻譯機│        │3.贓物認領保管│
│    │      │        │      │一台、一包新│        │  單          │
│    │      │        │      │台幣銅板約五│        │              │
│    │      │        │      │萬元        │        │              │
├──┼───┼────┼───┼──────┼────┼───────┤
│133 │九一年│台北縣蘆│甲ｏ○│金飾一批、美│撬開大門│92偵6672      │
│    │八月二│洲中山一│      │金、新加坡幣│鐵門進入│1.被害人之指訴│
│    │十九日│路一一二│      │、人民幣、亞│        │  P19         │
│    │      │號十二樓│      │米茄錶一只，│        │              │
│    │      │        │      │損失約四十萬│        │              │
│    │      │        │      │元          │        │              │
├──┼───┼────┼───┼──────┼────┼───────┤
│134 │九一年│台北縣新│地○○│金項鍊一條、│撬開破壞│92偵7471      │
│    │八月底│莊市中山│      │電腦字典一台│大門鎖後│1.被告自白，另│
│    │      │路三段五│      │、損失約一萬│侵入    │  稱與董、吳共│
│    │十七時│九四號七│      │七千元      │        │  同犯案，91  │
│    │發現  │樓      │      │            │        │  訴2363，    │
│    │      │        │      │            │        │  920530筆錄  │
│    │      │        │      │            │        │              │
│    │      │        │      │            │        │2.被害人之指訴│
│    │      │        │      │            │        │  P12         │
│    ├───┼────┼───┼──────┼────┼───────┤
│    │同右  │同右    │同右  │同右        │同右    │92偵5083      │
├──┼───┼────┼───┼──────┼────┼───────┤
│135 │九一年│台北縣土│Ｇ○○│兩個撲滿內約│破壞兩道│92偵4081      │
│    │九月一│城市中央│      │有新台幣一萬│鐵門侵入│1.被告之自白，│
│    │日    │路一段二│      │餘元、華南及│        │  稱與董、吳共│
│    │      │六二巷二│      │慶豐銀行信用│        │  同犯案，91訴│
│    │      │十二號三│      │卡各一張並遭│        │  2363，      │
│    │      │樓      │      │竊賊預借現金│        │　920530筆錄  │
│    │      │        │      │四萬五千元、│        │2.被害人指訴為│
│    │      │        │      │硬幣約七千元│        │  自行拍攝錄影│
│    │      │        │      │            │        │  帶中之人    │
│    │      │        │      │            │        │  P55.5       │
│    ├───┼────┼───┼──────┼────┼───────┤
│    │同右  │同右    │同右  │同右        │同右    │92偵3183      │
├──┼───┼────┼───┼──────┼────┼───────┼
│136 │九十一│桃園縣蘆│癸○○│錢幣收集冊、│破壞大門│92偵4147      │
│    │年九月│竹鄉南崁│      │金飾、現金約│門鎖    │1.被告之自白，│
│    │一日  │路一段三│      │值拾餘萬元，│        │  P6          │
│    │      │二六號四│      │中小企銀遭盜│        │2.被害人之指訴│
│    │      │樓之二  │      │領七千元。  │        │  P7          │
├──┼───┼────┼───┼──────┼────┼───────┤
│137 │九一年│台北縣新│辰○○│項鍊、戒指、│撬開木門│92偵8624      │
│    │九月一│生北路二│      │玉鐲、別針等│        │1.被告之自白，│
│    │日    │段六十巷│      │            │        │  北市中山分局│
│    │      │十五號二│      │            │        │  警卷，      │
│    │      │樓      │      │            │        │  P8、P9.5    │
│    │      │        │      │            │        │2.被害人之指訴│
│    │      │        │      │            │        │  警卷，P23   │
├──┼───┼────┼───┼──────┼────┼───────┤
│138 │九一年│台北縣新│甲Ｐ○│信用卡、提款│破壞樓下│92偵5582      │
│    │九月二│莊市民安│      │卡、現金二十│大門，進│1.被告自白    │
│    │日    │東路一六│      │萬元、９Ｆ－│入２樓行│  另稱與董、吳│
│    │      │二號二樓│      │９３０３自小│竊      │  共同犯案，  │
│    │      │        │      │貨車一部及車│        │  91訴2363，  │
│    │      │        │      │上之廣播器、│        │  920530筆錄  │
│    │      │        │      │貨物，共值約│        │2.被害人之指訴│
│    │      │        │      │二十三萬元  │        │  P33         │
├──┼───┼────┼───┼──────┼────┼───────┤
│139 │九一年│台北縣新│乙丑○│現金新台幣二│以螺絲起│91偵19246     │
│    │九月三│莊市民安│      │萬元、金項鍊│子破壞門│1.被告自白，與│
│    │日    │路二九○│      │一條、金戒指│鎖      │  董志偉一起行│
│    │      │巷六號三│      │一只、金手鍊│        │  竊P16、P94.5│
│    │十八時│樓      │      │一條        │        │  911126筆錄  │
│    │四十分│        │      │            │        │2.董：坦承，  │
│    │      │        │      │            │        │  91偵19246， │
│    │      │        │      │            │        │  P10.5、     │
│    │      │        │      │            │        │  911126筆錄  │
│    │      │        │      │            │        │3.被害人之指訴│
│    │      │        │      │            │        │  P24         │
│    │      │        │      │            │        │4.贓物認領保管│
│    │      │        │      │            │        │  單          │
├──┼───┼────┼───┼──────┼────┼───────┤
│140 │九一年│台北縣板│玄○○│金項鍊五條、│以一字型│92偵4220      │
│    │九月三│橋市金門│      │鑽石戒指一只│螺絲起子│1.被告之自白，│
│    │日下午│街三七二│      │、手環兩只、│破壞門鎖│  P4.5        │
│    │二、三│巷三十四│      │金戒指八只，│        │2.被害人之指訴│
│    │點十八│號六樓  │      │共損失約十五│        │  P6          │
│    │時四十│        │      │萬元        │        │              │
│    │分發現│        │      │            │        │              │
├──┼───┼────┼───┼──────┼────┼───────┤
│141 │九一年│台北縣板│甲甲○│金錶一只約一│未問及  │92偵4780      │
│    │九月四│橋市金門│      │萬兩千元    │        │1.被告自白，  │
│    │日    │街三二四│      │            │        │　稱與董志偉共│
│    │      │巷七號八│      │            │        │　同犯案，P7.5│
│    │      │樓      │      │            │        │  另稱係與董、│
│    │      │        │      │            │        │  吳共同犯案，│
│    │      │        │      │            │        │  91訴2363，  │
│    │      │        │      │            │        │  920530筆錄  │
│    │      │        │      │            │        │2.唾液鑑定，　│
│    │      │        │      │            │        │　P17         │
│    │      │        │      │            │        │3.被害人之指訴│
│    │      │        │      │            │        │  P9          │
│    ├───┼────┼───┼──────┼────┼───────┤
│    │同右  │同右    │同右  │同右        │同右    │92偵8624      │
│    │      │        │      │            │        │1.被告之自白，│
│    │      │        │      │            │        │  北市中山分局│
│    │      │        │      │            │        │　警卷，      │
│    │      │        │      │            │        │  P8、P9.5    │
│    │      │        │      │            │        │2.唾液鑑定，  │
│    │      │        │      │            │        │  P71         │
├──┼───┼────┼───┼──────┼────┼───────┤
│142 │九一年│台北縣新│ｃ○○│金飾一批約二│破壞大門│92偵8624      │
│    │九月四│莊市八德│      │萬元        │門鎖侵入│1.被告之自白，│
│    │日    │路一三三│      │            │（剪開鐵│　北市中山分局│
│    │十五時│巷三號四│      │            │門）    │　警卷，      │
│    │三十分│樓      │      │            │        │  P6.5、P9.5  │
│    │發現  │        │      │            │        │2.血液及唾液鑑│
│    │      │        │      │            │        │  定，P32、P73│
│    │      │        │      │            │        │3.被害人之指訴│
│    │      │        │      │            │        │  P19         │
├──┼───┼────┼───┼──────┼────┼───────┤
│143 │九一年│台北縣樹│乙丁○│金飾手鍊、金│破壞大門│92偵4081      │
│    │九月五│林市大安│      │飾項鍊、金飾│        │1.被告自白，  │
│    │日    │路五八五│      │戒指、集郵冊│        │  另稱係與董、│
│    │      │號八樓  │      │，共損失約十│        │  吳共同犯案，│
│    │      │（同日同│      │萬元。      │        │  91訴2363，  │
│    │      │棟其他樓│      │            │        │  920530筆錄  │
│    │      │層也失竊│      │            │        │2.被害人之指訴│
│    │      │）      │      │            │        │  P56.5       │
│    ├───┼────┼───┼──────┼────┼───────┤
│    │同右  │同右    │同右  │同右        │同右    │92偵3388      │
├──┼───┼────┼───┼──────┼────┼───────┤
│144 │九一年│台北縣新│辛○○│待查        │以一字起│92偵8624      │
│    │九月六│莊市八德│      │            │子破壞門│1.被告之自白，│
│    │日    │路一四七│      │            │鎖      │  北市中山分局│
│    │      │號四樓  │      │            │        │　警卷，      │
│    │      │        │      │            │        │  P7.5、P9.5  │
│    │      │        │      │            │        │2.唾液鑑定，　│
│    │      │        │      │            │        │  北市中山分局│
│    │      │        │      │            │        │  警卷，P66   │
├──┼───┼────┼───┼──────┼────┼───────┤
│145 │九一年│台北縣樹│ｔ○○│行動電話    │破壞門鎖│92偵4081      │
│    │九月上│林市中山│      │            │        │1.被告自白，另│
│    │旬    │路二段一│      │            │        │  稱係與董、吳│
│    │      │八五之一│      │            │        │  共同犯案，91│
│    │      │號五樓之│      │            │        │  訴2363 ，920│
│    │      │三（同日│      │            │        │  530筆錄     │
│    │      │同一社區│      │            │        │2.被害人之指訴│
│    │      │有三、四│      │            │        │  P57.5       │
│    │      │家遭竊）│      │            │        │              │
│    ├───┼────┼───┼──────┼────┼───────┤
│    │同右  │同右    │同右  │同右        │同右    │92偵3184      │
├──┼───┼────┼───┼──────┼────┼───────┤
│146 │九一年│台北縣樹│乙午○│新台幣一萬餘│破壞兩道│92偵4081      │
│    │九月上│林市中山│      │元及洋酒一瓶│門鎖後侵│1.被告自白，  │
│    │旬    │路二段一│      │、存摺被丟在│入      │  與董志偉共同│
│    │      │八五號八│      │六樓後面樓梯│        │　行竊，P10.5 │
│    │      │樓之二  │      │、金融卡被丟│        │2.被害人之指訴│
│    │      │（同日同│      │在三樓鞋櫃  │        │  P58.5       │
│    │      │一社區有│      │            │        │              │
│    │      │三、四家│      │            │        │              │
│    │      │遭竊）  │      │            │        │              │
│    ├───┼────┼───┼──────┼────┼───────┤
│    │同右  │同右    │同右  │同右        │同右    │92偵3184      │
├──┼───┼────┼───┼──────┼────┼───────┤
│147 │九一年│台北縣樹│甲Ｄ○│液晶螢幕一臺│破壞門鎖│92偵4081      │
│    │九月上│林市中山│      │、現金二千元│        │1.被告自白，  │
│    │旬    │路二段一│      │            │        │  稱與董志偉共│
│    │      │八五之二│      │            │        │  同犯案，P11 │
│    │      │號八樓  │      │            │        │  92偵8624，  │
│    │      │（同日同│      │            │        │  P11         │
│    │      │一社區有│      │            │        │2.唾液鑑定，  │
│    │      │三、四家│      │            │        │  北市中山分局│
│    │      │遭竊）  │      │            │        │  警卷，      │
│    │      │        │      │            │        │  P68         │
│    │      │        │      │            │        │3.被害人之指訴│
│    │      │        │      │            │        │  92偵4081，  │
│    │      │        │      │            │        │  P59         │
├──┼───┼────┼───┼──────┼────┼───────┤
│148 │九一年│台北縣板│甲Ｂ○│拜爾手提電腦│大門門鎖│91偵19246     │
│    │九月十│橋市篤行│      │兩部、國際牌│（內、外│1.被告自白，  │
│    │二日  │路三段十│      │ＤＶＤ一台、│門）均遭│  稱與董志偉一│
│    │      │一號五樓│      │硬碟外接盒、│破壞    │　起行竊，    │
│    │十五時│        │      │ＵＳＢ擴充槽│        │　91偵19246， │
│    │三十分│        │      │一個、望遠鏡│        │  P16、P94.5，│
│    │      │        │      │一個、外接式│        │  91訴2363，  │
│    │      │        │      │燒錄器、蕭邦│        │  911126筆錄  │
│    │      │        │      │手錶一只、手│        │2.董坦承，    │
│    │      │        │      │鐲一只、戒指│        │  P11、P94，  │
│    │      │        │      │二只、項鍊三│        │  91訴2363，  │
│    │      │        │      │條          │        │  920103筆錄  │
│    │      │        │      │            │        │3.吳：稱在樓下│
│    │      │        │      │            │        │  把風，P93.5 │
│    │      │        │      │            │        │4.被害人之指訴│
│    │      │        │      │            │        │  P28         │
│    │      │        │      │            │        │5.贓物認領保管│
│    │      │        │      │            │        │  單          │
├──┼───┼────┼───┼──────┼────┼───────┤
│149 │九一年│台北縣板│Ｊ○○│小提琴一把、│以螺絲起│91偵19246     │
│    │九月十│橋市篤行│      │ＣＤ隨身聽（│子撬開門│1.被告之自白，│
│    │二日  │路三段十│      │ＭＰ３）一台│鎖      │　與董志偉一起│
│    │      │一號十一│      │、信用卡三張│        │  行竊，      │
│    │十六時│樓      │      │、提款卡一張│        │　91偵19246， │
│    │二十分│        │      │、新加坡幣一│        │　P16.5、P94.5│
│    │      │        │      │百三十元、新│        │  、911126審判│
│    │      │        │      │台幣八千五百│        │  筆錄        │
│    │      │        │      │元、項鍊五條│        │2.董坦承，    │
│    │      │        │      │、戒指四只、│        │  91偵19246， │
│    │      │        │      │胸針一個、五│        │  P11.5、P94、│
│    │      │        │      │十元面額塑膠│        │  91訴2363，  │
│    │      │        │      │紀念幣十張、│        │  920103筆錄  │
│    │      │        │      │手錶兩只、集│        │3.被害人之指訴│
│    │      │        │      │幣簿一本    │        │  P31         │
│    │      │        │      │            │        │4.贓物認領保管│
│    │      │        │      │            │        │  單          │
├──┼───┼────┼───┼──────┼────┼───────┤
│150 │九一年│台北縣板│吳陳壽│新台幣一萬元│以螺絲起│91偵19246     │
│    │九月十│橋市篤行│美    │、耳環兩對、│子撬開門│1.被告自白，  │
│    │二日  │路一段三│      │項鍊一條、卡│鎖      │  與董志偉共同│
│    │      │十九號七│      │拉ＯＫ音響主│        │　犯案，      │
│    │十八時│樓      │      │機一部、手機│        │　91偵19246， │
│    │      │        │      │兩支（諾基亞│        │  P16.5、P94.5│
│    │      │        │      │、西門子）、│        │　，911126筆錄│
│    │      │        │      │提款卡三張  │        │2.董：坦承，  │
│    │      │        │      │            │        │  P11.5、P94，│
│    │      │        │      │            │        │  91訴2363，  │
│    │      │        │      │            │        │  920103筆錄  │
│    │      │        │      │            │        │3.被害人之指訴│
│    │      │        │      │            │        │  P32         │
│    │      │        │      │            │        │4.贓物認領保管│
│    │      │        │      │            │        │  單          │
├──┼───┼────┼───┼──────┼────┼───────┤
│151 │九一年│台北縣板│甲Ｅ○│現金約新台幣│以螺絲起│91偵19246     │
│    │九月十│橋市篤行│      │二萬八千元、│子撬開門│1.被告自白，  │
│    │二日  │路三段九│      │金項鍊三條、│鎖      │  與董志偉共同│
│    │      │號十一樓│      │金戒指十只  │        │　犯案，      │
│    │十九時│        │      │            │        │　91偵19246， │
│    │      │        │      │            │        │  P15.5、P94.5│
│    │      │        │      │            │        │  91訴2363，  │
│    │      │        │      │            │        │  911126筆錄  │
│    │      │        │      │            │        │2.董坦承，    │
│    │      │        │      │            │        │　91偵19246， │
│    │      │        │      │            │        │  P10.5、P93.5│
│    │      │        │      │            │        │  、91訴2363，│
│    │      │        │      │            │        │  920103審判筆│
│    │      │        │      │            │        │  錄          │
│    │      │        │      │            │        │3.被害人之指訴│
│    │      │        │      │            │        │  P19         │
├──┼───┼────┼───┼──────┼────┼───────┤
│152 │九一年│台北縣三│甲ｑ○│現金新台幣六│以工具破│92偵4322，    │
│    │九月十│峽鎮復興│      │、七萬元左右│壞大門門│1.被告自白，與│
│    │四日  │路三十六│      │，及金飾、戒│鎖侵入  │  董志偉一起行│
│    │      │之六號四│      │指、項鍊一批│        │  竊，P6      │
│    │十四時│樓之二  │      │，總計價值約│        │2.被害人之指訴│
│    │許    │        │      │新台幣壹拾餘│        │  P10         │
│    │      │        │      │萬元。      │        │              │
├──┼───┼────┼───┼──────┼────┼───────┤
│153 │九一年│台北縣板│甲Ｑ○│金項鍊三條、│破壞大門│92偵6672      │
│    │九月十│橋市文聖│      │金手鍊三條、│門鎖    │1.被害人指訴  │
│    │五日  │街一五九│      │金戒指六個、│        │  P21.5       │
│    │      │號三樓  │      │洋酒三瓶、現│        │              │
│    │十九時│        │      │金二萬元、盜│        │              │
│    │      │        │      │刷提款卡七萬│        │              │
│    │      │        │      │元，共計損失│        │              │
│    │      │        │      │新台幣十二萬│        │              │
│    │      │        │      │元          │        │              │
├──┼───┼────┼───┼──────┼────┼───────┤
│154 │九一年│桃園縣平│甲Ｋ○│現金三千五百│破壞大門│桃園92偵3553  │
│    │九月十│鎮市廣德│      │元          │鎖      │1.被告自白，P7│
│    │六日  │街九十五│      │            │        │2.被害人之指訴│
│    │十七時│號七樓  │      │            │        │  P22         │
│    │      │        │      │            │        │              │
├──┼───┼────┼───┼──────┼────┼───────┤
│155 │九一年│台北縣新│甲Ｓ○│金項鍊一條、│兩扇門鎖│91偵19246     │
│    │九月十│莊市八德│      │金手鍊三條、│遭破壞  │1.被告自白，  │
│    │七日  │街一五八│      │金戒指二只、│        │  董志偉、吳進│
│    │      │巷十一號│      │Ｋ金鑲玉一只│        │　芳共同犯案，│
│    │十七時│三樓    │      │、新台幣二千│        │  91偵19246， │
│    │十分  │        │      │五百元、金耳│        │　P16、P94.5、│
│    │      │        │      │環一對      │        │  91訴2363，  │
│    │      │        │      │            │        │  911126筆錄  │
│    │      │        │      │            │        │2.董坦承，　  │
│    │      │        │      │            │        │  91偵19246， │
│    │      │        │      │            │        │  P10.5、P94、│
│    │      │        │      │            │        │  P94.5，     │
│    │      │        │      │            │        │  91訴2363，  │
│    │      │        │      │            │        │  920103筆錄  │
│    │      │        │      │            │        │3.吳坦承於樓下│
│    │      │        │      │            │        │  把風，P93.5 │
│    │      │        │      │            │        │4.被害人之指訴│
│    │      │        │      │            │        │  P22         │
├──┼───┼────┼───┼──────┼────┼───────┤
│156 │九一年│台北縣新│甲ｇ○│存款簿三本、│以開鎖小│91偵19246     │
│    │九月十│莊市龍安│      │信用卡四張、│鉗子破壞│1.被告自白，  │
│    │八日  │路二七八│      │ＯＰ石英錶一│門鎖    │  與董志偉共同│
│    │      │巷二十三│      │對（男女）、│        │　犯案，      │
│    │十七十│號二樓  │      │愛其華錶（男│        │　91偵19246， │
│    │三十分│        │      │女）各一只、│        │  P15.5 ，    │
│    │      │        │      │戒指一只、黃│        │　91訴2363，  │
│    │      │        │      │金約一兩、郵│        │  911126筆錄  │
│    │      │        │      │票十張、現金│        │              │
│    │      │        │      │新台幣一千五│        │2.董坦承，    │
│    │      │        │      │百元、龍型玉│        │  91偵19246， │
│    │      │        │      │珮一個、花旗│        │  P10.5，     │
│    │      │        │      │信用卡一張並│        │  91訴2363，  │
│    │      │        │      │遭預借現金  │        │　920103      │
│    │      │        │      │            │        │  審判筆錄    │
│    │      │        │      │            │        │3.被害人稱錄影│
│    │      │        │      │            │        │  機有錄到被告│
│    │      │        │      │            │        │  等人，      │
│    │      │        │      │            │        │  P107、P125  │
│    │      │        │      │            │        │4.贓物認領保管│
│    │      │        │      │            │        │  單          │
├──┼───┼────┼───┼──────┼────┼───────┤
│157 │九一年│台北縣新│甲ｈ○│提款卡三張、│門鎖保持│91偵19246     │
│    │九月十│莊市八德│      │現金新台幣三│完整，未│1.被告之自白  │
│    │九日  │街一五八│      │萬五千元    │遭破壞。│　，與董志偉、│
│    │      │巷十五號│      │            │        │  吳進芳共同犯│
│    │十六時│六樓    │      │            │        │　案，        │
│    │      │        │      │            │        │　91偵19246， │
│    │      │        │      │            │        │  P16.5、P94.5│
│    │      │        │      │            │        │  ，91訴2363，│
│    │      │        │      │            │        │  911126筆錄  │
│    │      │        │      │            │        │2.董坦承，    │
│    │      │        │      │            │        │  P11.5、P93.5│
│    │      │        │      │            │        │  、91訴2363，│
│    │      │        │      │            │        │  911126、    │
│    │      │        │      │            │        │  920103筆錄  │
│    │      │        │      │            │        │3.被害人之指訴│
│    │      │        │      │            │        │  P30         │
├──┼───┼────┼───┼──────┼────┼───────┤
│158 │九一年│台北縣三│Ｌ○○│金項鍊、金戒│破壞大門│92偵5138      │
│    │九月十│重市力行│      │指、金手鍊、│門鎖    │1.被告之自白，│
│    │九日  │路一段三│      │現金二萬餘元│        │  P5          │
│    │      │十八巷二│      │            │        │2.被害人之指訴│
│    │      │十三號五│      │            │        │  P7          │
│    │      │樓      │      │            │        │              │
├──┼───┼────┼───┼──────┼────┼───────┤
│159 │九一年│台北縣新│甲地○│手鍊一條、項│以螺絲起│91偵19246     │
│    │九月二│莊市龍安│      │鍊一條、戒指│子撬開門│1.被告自白，  │
│    │十一日│路四八七│      │三個、富士牌│鎖      │  與董志偉共同│
│    │      │巷一弄九│      │數位像機一台│        │　犯案，      │
│    │十六時│號四樓  │      │、現金新台幣│        │  91偵19246， │
│    │三十分│        │      │二萬三千元  │        │  P16、       │
│    │      │        │      │            │        │  91訴2363，  │
│    │      │        │      │            │        │　911126筆錄  │
│    │      │        │      │            │        │2.董坦承，　  │
│    │      │        │      │            │        │  P11、       │
│    │      │        │      │            │        │  91訴2363，  │
│    │      │        │      │            │        │  911126、    │
│    │      │        │      │            │        │　920103筆錄  │
│    │      │        │      │            │        │3.被害人之指訴│
│    │      │        │      │            │        │  P27         │
│    │      │        │      │            │        │4.贓物認領保管│
│    │      │        │      │            │        │  單          │
├──┼───┼────┼───┼──────┼────┼───────┤
│160 │九一年│台北縣土│甲ｔ○│身分證、健保│以螺絲起│91偵19246     │
│    │九月二│城市明德│      │卡、金融卡三│子撬開門│1.被告自白，  │
│    │十三日│路二段二│      │張（聯邦、板│鎖      │  與董志偉共同│
│    │      │○一號十│      │信、郵局）、│        │　犯案，      │
│    │十六時│三樓    │      │機車駕照、現│        │　91偵19246， │
│    │三十分│        │      │金一萬元    │        │  P16，       │
│    │      │        │      │            │        │　91訴2363，  │
│    │      │        │      │            │        │  911126筆錄  │
│    │      │        │      │            │        │2.董坦承，    │
│    │      │        │      │            │        │  P11、       │
│    │      │        │      │            │        │  91訴2363，  │
│    │      │        │      │            │        │  911126、    │
│    │      │        │      │            │        │  920103筆錄  │
│    │      │        │      │            │        │3.被害人之指訴│
│    │      │        │      │            │        │  P26         │
│    │      │        │      │            │        │4.贓物認領保管│
│    │      │        │      │            │        │  單          │
├──┼───┼────┼───┼──────┼────┼───────┤
│161 │九一年│台北縣三│Ｐ○○│鑽石二只、金│破壞大門│92偵4081      │
│    │九月二│重市中山│      │飾手鍊兩條、│門鎖    │1.被告之自白，│
│    │十四日│路六十三│      │項鍊一條、金│        │  92偵4081，  │
│    │      │巷十六號│      │元寶一個，共│        │  P16.5       │
│    │      │七樓    │      │損失約三、四│        │  另稱與董、吳│
│    │      │        │      │十萬元      │        │  共同犯案，  │
│    │      │        │      │            │        │  91訴2363，  │
│    │      │        │      │            │        │  920530筆錄  │
│    │      │        │      │            │        │2.被害人之指訴│
│    │      │        │      │            │        │  92偵4081，  │
│    │      │        │      │            │        │  P60         │
│    ├───┼────┼───┼──────┼────┼───────┤
│    │同右  │同右    │同右  │同右        │同右    │92偵7299      │
├──┼───┼────┼───┼──────┼────┼───────┤
│162 │九一年│台北縣土│甲ｅ○│鑽石項鍊一條│門鎖未遭│91偵19246     │
│    │九月二│城市裕民│      │、金手鐲一對│破壞    │1.被告自白，  │
│    │十五日│路一九五│      │、金項鍊二條│        │  稱與董志偉共│
│    │      │巷六號九│      │、金戒指十五│        │　同犯案，    │
│    │九時  │樓      │      │只、動物型金│        │  91偵19246， │
│    │      │        │      │飾三個、金牌│        │  P16.5、P94.5│
│    │      │        │      │三個、電腦液│        │  91訴2363，  │
│    │      │        │      │晶螢幕兩個、│        │  911126筆錄  │
│    │      │        │      │電腦主機一台│        │　另稱係與吳共│
│    │      │        │      │、現金新台幣│        │  犯，910927，│
│    │      │        │      │七千元、身分│        │  P81.5       │
│    │      │        │      │證一張      │        │2.董坦承，    │
│    │      │        │      │            │        │  91偵19246， │
│    │      │        │      │            │        │  P11.5、P93.5│
│    │      │        │      │            │        │  91訴2363，  │
│    │      │        │      │            │        │  911126、    │
│    │      │        │      │            │        │  920103筆錄  │
│    │      │        │      │            │        │3.被害人之指訴│
│    │      │        │      │            │        │  P33         │
│    │      │        │      │            │        │4.贓物認領保管│
│    │      │        │      │            │        │  單          │
├──┼───┼────┼───┼──────┼────┼───────┤
│163 │九一年│台北縣土│乙○○│ＳＯＮＹ牌Ｄ│破壞鐵門│92偵4081      │
│    │九月二│城市延和│      │Ｖ一部、金飾│門侵入  │1.被告之自白  │
│    │十五日│路一○一│      │、信用卡遭竊│        │　，另稱與董、│
│    │      │號四樓  │      │後預借現六萬│        │  吳共同犯案，│
│    │      │（同棟二│      │元、護照三本│        │91訴2363，9205│
│    │      │、六、八│      │            │        │  30筆錄      │
│    │      │樓都有失│      │            │        │2.大樓監視錄影│
│    │      │竊）    │      │            │        │  ，92偵3182  │
│    │      │        │      │            │        │   P14        │
│    │      │        │      │            │        │3.被害人之指訴│
│    │      │        │      │            │        │  92偵4081，  │
│    │      │        │      │            │        │  P61         │
│    ├───┼────┼───┼──────┼────┼───────┤
│    │同右  │同右    │同右  │同右        │同右    │92偵3182      │
│    │      │        │      │            │        │大樓監視錄影  │
│    │      │        │      │            │        │，P9-12       │
├──┼───┼────┼───┼──────┼────┼───────┤
│164 │九一年│台北縣新│甲ｄ○│新台幣一千五│門窗未遭│91偵19246     │
│    │九月二│莊市龍安│      │百元、富邦銀│破壞    │1.被告自白，  │
│    │十六日│路二七四│      │行信用卡一張│        │  又稱與董志偉│
│    │      │號七樓  │      │            │        │  共同犯案，  │
│    │十四時│        │      │            │        │  91訴2363，  │
│    │      │        │      │            │        │  911126筆錄  │
│    │      │        │      │            │        │2.董坦承      │
│    │      │        │      │            │        │　91訴2363，  │
│    │      │        │      │            │        │  911126、    │
│    │      │        │      │            │        │  920103筆錄  │
│    │      │        │      │            │        │3.被害人之指訴│
│    │      │        │      │            │        │  P23         │
│    │      │        │      │            │        │4.贓物認領保管│
│    │      │        │      │            │        │  單          │
│    │      │        │      │            │        │              │
│    │      │        │      │            │        │              │
│    │      │        │      │            │        │              │
├──┼───┼────┼───┼──────┼────┼───────┤
│165 │九一年│台北縣新│ｘ○○│金項鍊一條、│門鎖及防│91偵19246     │
│    │九月二│莊市龍安│      │金戒指一只、│盜器遭破│1.被告自白，又│
│    │十六日│路二七二│      │藍寶戒一只、│壞      │  稱與董共同犯│
│    │      │號七樓  │      │提款卡四張（│        │  案，91訴2363│
│    │十七時│        │      │中國、華南、│        │  ，911126筆錄│
│    │三十分│        │      │交通、土地）│        │2.董坦承，    │
│    │      │        │      │、女用手錶一│        │  91訴2363，  │
│    │      │        │      │只、汽車駕照│        │  911126、    │
│    │      │        │      │一張、新台幣│        │  920103筆錄  │
│    │      │        │      │一萬元、新加│        │3.被害人之指訴│
│    │      │        │      │坡幣一百元  │        │  P20         │
│    │      │        │      │            │        │4.贓物認領保管│
│    │      │        │      │            │        │  單          │
│    │      │        │      │            │        │              │
│    │      │        │      │            │        │              │
│    │      │        │      │            │        │              │
│    │      │        │      │            │        │              │
├──┼───┼────┼───┼──────┼────┼───────┤
│166 │九一年│台北縣板│乙辛○│臺灣銀行五十│門有上鎖│92偵4780      │
│    │九月  │橋市篤行│      │元塑膠紙鈔一│，但未被│1.被告自白，與│
│    │      │路三段七│      │百張、撲滿、│破壞    │  董志偉共同犯│
│    │      │十四號四│      │小金飾，損失│        │  案          │
│    │      │樓      │      │約一萬五千元│        │2.被害人之指訴│
│    │      │        │      │。          │        │  P14         │
├──┼───┼────┼───┼──────┼────┼───────┤
│167 │九一年│桃園縣蘆│甲Ｚ○│金飾乙批，新│破壞大門│92偵4490      │
│    │九月下│竹鄉南昌│      │台幣約五萬元│鎖      │1.被告之自白，│
│    │旬    │街二八二│      │左右。都彭打│        │  P6          │
│    │      │巷八號四│      │火機乙個。  │        │2.被害人之指訴│
│    │      │樓      │      │            │        │  P12         │
└──┴───┴────┴───┴──────┴────┴───────┘
